臺灣高等法院高雄分院刑事判決         99年度上訴字第911號
上  訴  人
即  被  告  蔡坤樹
義務辯護人  王建元律師
上  訴  人
即  被  告  林金水
選任辯護人  陳靜娟律師
            張賜龍律師
上  訴  人
即  被  告  吳淑娥
上  訴  人
即  被  告  黃絜媮
前二人共同
選任辯護人  秦德進律師
上  訴  人
即  被  告  謝孟谷
義務辯護人  莊博文律師
上列上訴人因違反毒品危害防制條例案件，不服臺灣高雄地方法
院98年度訴字第1146號中華民國99年4 月16日第一審判決（起訴
案號：臺灣高雄地方法院檢察署98年度偵字第12767 、13488 號
），提起上訴，本院判決如下：
    主  文
原判決關於蔡坤樹、林金水、吳淑娥、黃絜媮、謝孟谷部分，均
撤銷。
蔡坤樹共同犯如附表一之(一)所示販賣第一級毒品罪，均累犯，共
拾罪，分別判處如附表一之(一)所示之刑。應執行有期徒刑拾玖年
。未扣案之販賣毒品所得新臺幣壹萬參仟伍佰元，由蔡坤樹與林
金水連帶沒收；如全部或一部不能沒收時，以其等之財產連帶抵
償之。
林金水共同犯如附表一之(二)編號1 、2 、7 所示販賣第一級毒品
罪，共參罪，分別判處如附表一之(二)編號1 、2 、7 所示之刑；
又犯如附表一之(二)編號3 至6 所示販賣第一級毒品罪，共肆罪，
分別判處如附表一之(二)編號3 至6 所示之刑。應執行有期徒刑貳
拾捌年。扣案如附表一之(三)編號1 、2 、3 所示行動電話各壹支
（不含SIM 卡）均沒收。未扣案之販賣第一級毒品所得新臺幣壹
萬參仟捌佰元沒收，如全部或一部不能沒收時，以其財產抵償之
；其中新台幣參仟元與吳淑娥連帶沒收；如全部或一部不能沒收
時，以渠等之財產連帶抵償之。
吳淑娥共同販賣第一級毒品，處有期徒刑拾陸年。扣案如附表一
之(三)編號2 、3 所示行動電話各壹支（不含SIM 卡）均沒收；未
扣案之販賣第一級毒品所得新臺幣參仟元，與林金水連帶沒收，
如全部或一部不能沒收時，以渠等之財產連帶抵償之。
黃絜媮共同販賣第一級毒品，處有期徒刑拾陸年。未扣案之販賣
第一級毒品所得新臺幣伍佰元，與林金水連帶沒收，如全部或一
部不能沒收時，以渠等之財產連帶抵償之。
謝孟谷無罪。
    事  實
一、蔡坤樹前因詐欺案件，經台灣高雄地方法院94年簡字7428號
    、95年簡字305 號分別判處有期徒刑5 月、6 月，後經減刑
    及定應執行有期徒刑4 月15日，其另因違反毒品危害防制條
    例案件，經本院95年上訴字1239號判處有期徒刑1 年，後經
    減刑為有期徒刑6 月，再於96年間因違反毒品危害防制條例
    案件，經高雄地院96年訴字2161號判處有期徒刑10月，後經
    減刑為有期徒刑5 月，經接續執行上開4 月15日、6 月、5
    月徒刑，於民國97年6 月15日執行完畢。
二、蔡坤樹、林金水均明知海洛因係毒品危害防制條例第 2條第
     2 項第 1 款所列之第一級毒品，不得非法持有、販賣。竟
    仍意圖營利，共同基於販賣第一級毒品海洛因之犯意聯絡，
    由林金水提供第一級毒品海洛因交付予蔡坤樹販賣，並以他
    人名義之0000000000、00000000000 、0000000000、000000
    0000號門號及手機（均未扣案）作為販賣毒品聯絡之工具，
    而為下列行為（其中二之(一)、二之(四)至(十)所示之林金水8 次
    犯行，另由高雄地方院審理）：
(一)、97年12月30日14時42分，經余國榮（綽號：大胖子）以0000
    000000號電話撥打蔡坤樹使用之0000000000號電話聯絡後（
    通話內容，詳如附表二之(一)譯文），旋由蔡坤樹依約前往，
    高雄市德民黃昏市場停車場，交付總價7000元之海洛因予余
    國榮，並向余國榮收取7000元現金（即原審判決書附表編號
    5 之事實）。
(二)、98年1 月16日13時10分，因林政憲以0000000000號手機，與
    林金水使用之0000000000號行動電話聯絡，通話中林政憲表
    示欲以竊得之不詳車號汽車換取海洛因（通話內容，詳如附
    表二之(二)之1 譯文），林金水旋以上開門號手機於同日13時
    11分許撥打蔡坤樹使用之0000000000號行動電話，通知蔡坤
    樹，約5 分鐘後於林政憲將汽車交付時，以1 包海洛因與林
    政憲交易（通話內容，詳如二之(二)之2 譯文）。林政憲與蔡
    坤樹先約於高雄市楠梓區德明黃昏市場停車場，由林政憲將
    汽車交付後，嗣又相約於高雄縣甲圍，由蔡坤樹將價值500
    元之海洛因一包交付予林政憲（即原審判決書附表編號14之
    事實）。
(三)、98年1 月17日12時21分，因林政憲以0000000000號手機，與
    林金水使用之0000000000號行動電話聯絡，通話中林政憲表
    示欲以竊得之不詳車號汽車換取海洛因（通話內容附表二之
    (三)之1 譯文），林金水旋以上開門號手機於同日12時30分許
    撥打蔡坤樹使用之0000000000號行動電話，通知蔡坤樹，於
    林政憲將汽車交付時，以1 包海洛因與林政憲交易（通話內
    容，詳如附表二之(三)之2 譯文）。嗣於林政憲將偷來之汽車
    交付蔡坤樹時，蔡坤樹將價值500 元海洛因一包交付予林政
    憲（即原審判決書附表編號15之事實）。
(四)、98年1 月22日10時45分，經歐玉賜（業於99年8 月15日死亡
    ）以0000000000號行動電話撥打蔡坤樹所使用之0000000000
    號行動電話聯絡後（通話內容，詳如附表二之(四)編號1 譯文
    ），即由蔡坤樹依約前往，高雄市楠梓區德民黃昏市場附近
    ，交付價值500 元之海洛因1 小包予歐玉賜，並向歐玉賜收
    取500 元現金（即原審判決書附表編號1 之事實）。嗣於交
    易後，歐玉賜旋在市場之停車場遇警攔查，遂將購入之毒品
    丟出車外，而經警扣得該包海洛因（驗前淨重0 ‧052 公克
    ，驗後淨重0 ‧042 公克）。
(五)、98年4月10日22時16分，經楊慧華（綽號：妹仔）以0000000
    000 號行動電話，撥打蔡坤樹所使用之0000000000號行動電
    話聯絡後（通話內容，詳如附表二之(五)譯文），旋由蔡坤樹
    依約前往高雄市楠梓區尚美保齡球館，交付總價500 元之海
    洛因予楊慧華，並收取500 元現金（即原審判決書附表編號
    7 之事實）。
(六)、98年4月11日16時52分，經楊慧華（綽號：妹仔）以0000000
    000 號行動電話撥打蔡坤樹所使用之0000000000號行動電話
    聯絡後（通話內容，詳如附表二之(六)譯文），旋由蔡坤樹依
    約前往高雄市楠梓區慶昌加油站對面遊藝場，交付總價500
    元之海洛因予楊慧華，並收取500 元現金（即原審判決書附
    表編號8 之事實）。
(七)、98年4 月12日14時31分，經余國榮以0000000000號號行動電
    話撥打蔡坤樹所使用之0000000000號行動電話聯絡後（通話
    內容，詳如附表二之(七)譯文），旋由蔡坤樹依約前往高雄市
    楠梓區尚美保齡球館，交付總價500 元之海洛因予余國榮，
    並向余國榮收取500 元現金（即原審判決書附表編號6 之事
    實）。
(八)、98年4 月27日8 時25分，經郭豐盛（綽號：小胖）以000000
    000 號電話撥打蔡坤樹所使用之0000000000號行動電話聯絡
    後（通話內容，詳如附表二之(八)譯文），旋由蔡坤樹依約在
    高雄市○○區○○街32巷1 號，交付總1500元之海洛因3 小
    包予郭豐盛，並收取1500元現金（即原審判決書附表編號2
    之事實）。
(九)、98年4 月27日11時31分，經郭豐盛以000000000 號行動電話
    撥打蔡坤樹所使用之0000000000號行動電話聯絡後（通話內
    容，詳如附表二之(九)譯文），旋於同日11時36分至41分間，
    由蔡坤樹依約於高雄市○○區○○街32巷1 號，交付總2000
    元之海洛因4 小包予郭豐賜，並收取2000元現金（即原審判
    決書附表編號3 之事實）。
(十)、98年4 月27日20時7 分，經郭豐盛以000000000 號號行動電
    話撥打蔡坤樹所使用之0000000000號行動電話聯絡後（通話
    內容，詳如附表二之(十)譯文），旋由蔡坤樹依約前往，高雄
    市楠梓區右昌國小對面，交付總1000元之海洛因2 小包予歐
    玉賜，並向郭豐盛收取1000元現金（即原審判決書附表編號
    ４之事實）。
三、林金水明知海洛因係毒品危害防制條例第2 條第2 項第1款
    所列之第一級毒品，不得非法持有、販賣。竟仍意圖營利，
    基於販賣第一級毒品海洛因之犯意聯絡，以他人名義之0000
    000000、0000000000、0000000000號門號（其中0000000000
    、0000000000門號，則搭配林金水所有如附表一之(三)編號1
    、2 所示手機使用）作為販賣毒品聯絡、秤重、分裝之工具
    ，而為下列行為：
(一)、98年1 月16日19時56分，經李東邦以0000000000號行動電話
    撥打林金水所使用之0000000000號行動電話聯絡後（通話內
    容，詳如附表三之(一)譯文），旋約十分鐘後，林金水即依約
    在高雄市左營區海軍總醫院對面中海路，交付總價3000元之
    海洛因予李東邦，並收取3000元現金（即原審判決書附表編
    號10之事實）。
(二)、98年1 月17日10時2 分、10時26分，經李東邦以0000000000
    號行動電話撥打林金水所使用之0000000000號行動電話聯絡
    後（通話內容，詳如附表三之(二)之１、２譯文），旋由林金
    水依約在高雄市左營區海軍總醫院對面中海路，交付總價35
    00元之海洛因予李東邦，並收取3500元現金（即原審判決書
    附表編號11之事實）。
(三)、98年3 月10日23時34分許，經黃美玲以0000000000 號 行動
    電話撥打林金水所使用之0000000000號行動電話聯絡後（通
    話內容，詳如附表三之(三)譯文），旋約15分鍾後，即由林金
    水依約在高雄市左營海軍總醫院，交付總價1000元之海洛因
    予黃美玲，並收取1000元現金（即原審判決書附表編號12之
    事實）。
(四)、98年4 月12日13時24分、14時22分、14時43分許，經楊慧華
    （綽號：妹仔）以0000000000號號行動電話撥打林金水所使
    用0000000000號之SA MSUNG廠牌行動電話聯絡後（最後1 通
    林金水表示再2 分鐘就到了；通話內容，詳如附表三之(四)譯
    文），旋由林金水依約前往高雄市楠梓區右昌國小公車站牌
    ，交付總價3300元之海洛因予楊慧華，並收取3300元現金（
    即原審判決書附表編號13之事實）。
四、林金水、吳淑娥均明知海洛因係毒品危害防制條例第2 條第
    2 項第1 款所列之第一級毒品，不得非法持有、販賣。竟仍
    意圖營利，共同基於販賣第一級毒品海洛因之犯意聯絡，於
    98年3 月11日22時16分許，李東邦以0000000000號行動電話
    撥打林金水所使用之0000000000號行動電話聯絡後（通話內
    容，詳如附表附表四之1 譯文），林金水即以上開門號及手
    機於同日22時18分許撥打吳淑娥所使用他人名義之00000000
    00號門號行動電話，通知吳淑娥約10分鐘後交易（通話內容
    ，詳如附表四之2 譯文），嗣約十分鐘後，即由吳淑娥高雄
    市楠梓區右昌國小公車站牌，將林金水所購入之海洛因交付
    予李東邦，並收取3000元現金（0000000000、0000000000門
    號均係他人名義，則分別搭配如附表一之(三)編號2 、3 所示
    林金水、吳淑娥所有之手機使用；此即原審判決書附表編號
    16之事實）。
五、林金水、黃絜媮均明知海洛因係毒品危害防制條例第2 條第
    2 項第1 款所列之第一級毒品，不得非法持有、販賣。竟仍
    意圖營利，共同基於販賣第一級毒品海洛因之犯意聯絡，於
    98年4 月13日8 時32分許，余國榮以0000000000號行動電話
    撥打0000000000號行動電話（他人名義申請），由黃絜媮接
    聽（通話內容，詳如附表五之譯文）後，余國榮旋即依約前
    往林金水所經營位於高雄市○○區○○路之「世貿行資源回
    收場」（簡稱：世貿回收場），由黃絜媮將林金水先前所購
    入之海洛因1 小包交付予余國榮，並向余國榮收取500 元（
    即原審判決書附表編號17之事實）。
六、嗣經警持拘票於98年4 月28日16時50分許，在高雄市○○路
    與區東路口「後勁夜市」內，拘提蔡坤樹到案。及分別於同
    日17時20分許、18時40分許，搜索世貿行資源回收場及高雄
    市○○區○○路360 巷71號4 樓之林金水住處。暨先後於同
    日17時43分、17時45分、18時5 分許，至高雄市○○區○○
    路819 之1 號12樓黃絜媮住處、高雄縣橋頭鄉○○村○○路
    8 號謝孟谷住處、高雄市○○區○○路819 之1 號13樓吳淑
    娥住處搜索，並逮捕林金水、吳淑娥、黃絜媮。暨扣得如附
    表一之(三)所示之物。
七、案經高雄市政府警察局左營分局報請臺灣高雄地方法院檢察
    署檢察官偵查起訴。
     理  由
壹、證據能力：
一、被告以外之人於偵查中向檢察官所為陳述，除顯有不可信之
    情況者外，得為證據，刑事訴訟法第159 條之1 第2 項定有
    明文。查就方平和、郭豐盛、歐玉賜、李東邦、黃美玲、余
    國榮、楊慧美、林政憲、蔡坤樹、謝孟谷於檢察官偵查時所
    為陳述，業於供前具結，有證人結文附卷可稽，又無不可信
    之情形。且證人歐玉賜已死亡，而證人方平和、郭豐盛、李
    東邦、黃美玲、余國榮、楊慧美、林政憲、蔡坤樹、謝孟谷
    ，業於本院及原審到庭接受詰問，已保障被告對質詰問權，
    上開證人於偵查中之證述，自有證據能力。
二、被告林金水雖主張方平和、郭豐盛、歐玉賜、李東邦、黃美
    玲、余國榮、楊慧美、林政憲、蔡坤樹、謝孟谷警訊陳述無
    證據能力；又被告吳淑娥、黃絜媮，則均否認余國榮、李東
    邦於警訊及偵查未具結之陳述之證據能力（本院三卷120 、
    12 6頁），然本院於有罪判決中並未採上開警訊筆錄及偵查
    中未經具結之陳述，作為林金水、吳淑娥、黃絜媮有罪判決
    之證據。
貳、實體部分（有罪部分）：
一、上訴人即被告蔡坤樹、林金水、吳淑娥之辯解：
(一)、訊據被告蔡坤樹於偵審時，坦承確於事實欄二(一)至(十)所示時
    、地，販賣海洛因予余國榮、林政憲、歐玉賜、楊慧華、郭
    豐盛無訛，惟辯稱：販賣之海洛因，是綽號「欽仔」之人所
    提供，並非林金水所提供云云。
(二)、本院審理時，被告林金水固坦承附表二之(二)、(三)及三、四所
    示譯文確係其與林政憲、李東邦、蔡坤樹、黃美玲、楊慧華
    、吳淑娥間之通聯，惟否認有事實欄二之(二)、(三)及三、四所
    示，販賣海洛因予林政憲2 次、李東邦3 次、黃美玲與楊慧
    華各1 次之犯行。辯稱：98年1 月16、17日林政憲有和我聯
    絡，但是我不知他有沒有過來；我做生意忙碌時，會跟蔡坤
    樹等人說要拿香菸或茶葉給人家，我完全不知道他們有在賣
    毒品（事實欄二之(二)、(三)部分）；又98年1 月16、17日，我
    沒有拿海洛因賣李東邦，這兩次我是拿茶葉給李東邦（事實
    欄三之(一)、(二)部分）；黃美玲是跟我拿1000元七星的香菸（
    事實欄三之(三)部分）；楊慧華則是要跟我拿香菸，我賣8條
    七星香菸給楊慧華（事實欄三之(四)部分）；至於98年3 月11
    日李東邦打電話給我，我是叫吳淑娥拿3000元的茶葉過去給
    李東邦（事實欄之四部分）云云。
(三)、訊據被告吳淑娥於本院審理時，固坦承附表四編號2 之譯文
    確為其與林金水之對話，惟否認有於事實欄四所示時、地販
    賣海洛因予李東邦。辯稱：已忘記林金水是跟我說煙或茶葉
    ，但當天我沒有去，沒有交付毒品海洛因給李東邦云云。
(四)、訊據上訴人即被告黃絜媮坦承附表五之譯文確係其與余國榮
    之對話，但矢口否認有販賣毒品之犯行，辯稱：0000000000
    是蔡坤樹使用的電話，當時蔡坤樹肚子痛，叫我幫忙接電話
    。當天我沒有見到余國榮，也沒有交付海洛因給余國榮云云
    。
二、經查：林金水綽號「輝哥、大仔」，被告蔡坤樹綽號「樹仔
    、陀螺」，余國榮綽號「大胖仔」，郭豐盛綽號「小胖」，
    而李東邦與黃美玲為男女朋友。又0000000000、00000000
    00號門號均係被告蔡坤樹所持用，0000000000、0000000000
    、0000000000號門號為林金水持用，0000000000號門號為吳
    淑娥持用，至於0000000000號門號，蔡坤樹、方平和、黃絜
    媮則均曾使用。又余國榮持用0000000000號手機、林政憲持
    用0000000000號手機、歐玉賜持用0000000000號手機、蔡揚
    仁持用00000000000 號手機、楊慧華持用0000000000號手機
    、李東邦持用0000000000號手機，至於00000000003 號手機
    雖係黃美玲持用，惟其男友李東邦亦曾使用該手機。附表二
    至六所示譯文，分別係被告蔡坤樹、林金水、吳淑娥、黃絜
    媮，與余國榮、林政憲、歐玉賜、楊慧華、李東邦、黃美玲
    、蔡揚仁間之通話（各次之通話人與時間，詳如附表所示）
    等情，業據被告及上開持用人陳明或不爭執，復有通聯調閱
    查詢單、通訊監察譯文在卷，此部分事實，堪信為真實，核
    先敘明。
三、事實欄二之(一)、二之(四)至(十)所示，被告蔡坤樹與林金水（另
    案審理）共同販賣海洛因予余國榮2 次、歐玉賜1 次、楊慧
    華2 次、郭豐盛3 次部分）：
(一)、前揭於事實欄二之(一)、二之(四)至(十)所示時、地，販賣海洛因
    予余國榮2 次、歐玉賜1 次、楊慧華2 次、郭豐盛3 次，並
    已交付毒品及收取價金等事實，業據被告蔡坤樹於偵查及本
    院審理時自承在卷。核與證人歐玉賜、楊慧華、郭豐盛、余
    國榮於偵審時所證述：渠等確於前揭時、地購買海洛因，各
    該譯文是在談論買賣海洛因買賣等情節相符，並有如附表二
    之(一)、二之(四)至(十)所示譯文在卷可佐。佐以：(1)、歐玉賜與
    余國榮均自89年起，楊慧華自85年起，郭豐盛自75年起，迄
    今均有多次施用海洛因為警查獲，經送觀察勒戒、戒治及判
    處徒刑後入監執行前科；且於前揭各次毒品交易期間，歐玉
    賜、余國榮、楊慧華、郭豐盛、林金水與被告蔡坤樹，均未
    在押在監，有前案紀錄表、在監在押紀錄、相關裁定與判決
    書在卷可佐。是直至97年底、98年初，歐玉賜、余國榮、楊
    慧華、郭豐盛既仍長期施用海洛因，自當有購買海洛因之需
    求與可能；復無在監在押而顯然不可能在外買賣毒品之情形
    ，則歐玉賜、余國榮、楊慧華、郭豐盛證稱以各該譯文所示
    通聯購買毒品等情節，顯非虛言。(2)、又98年1 月22日歐玉
    賜與蔡坤樹交易後（事實欄二之(四)所示犯行），旋遇警攔查
    而經警查扣白粉一包，送高雄市立凱旋醫院檢驗結果，確為
    海洛因（驗前淨重0 ‧052 公克，驗後淨重0 ‧042 公克）
    ，亦有該院98年2 月12日高市凱醫驗字第9273號濫用藥物成
    品檢驗鑑定書可佐（本院四卷254 頁）。是以，被告蔡坤樹
    此部分販賣海洛因之自白，堪信為真實。
(二)、又依附表二之(八)至(十)譯文所示，98年4 月27日當日郭豐盛雖
    密集以電話向蔡坤樹聯絡購毒事宜，唯各次譯文係屬不同次
    購毒之對話，當（27）日郭豐盛先後向蔡坤樹購買海洛因3
    次等情，業據郭豐盛於同年月29日偵訊時證述在卷（偵二卷
    139 至140 頁）。衡諸郭豐盛於98年4 月27日購毒後不久旋
    即作證，記憶自當清晰無誤；且譯文所示3 次對話過程中，
    被告與郭豐盛所提到之交易價格與地點均不相同，又未提到
    諸如前次聯絡後尚未交付毒品等對話（詳參上開譯文），則
    該3 次通聯譯文顯係不同次交易。堪信當（27）日被告蔡坤
    樹確先後於事實欄二之(八)至(十)所示時、地，販賣海洛因予郭
    豐盛3 次無訛。
(三)、又前揭8 次毒品買賣，其中98年4 月27日販賣予郭豐盛之3
    次交易，於電話中已明確談到具體售價（參附表二之(八)至(十)
    譯文）。除此之外，販賣予余國榮、歐玉賜、楊慧華之電話
    譯文中雖均未提到售價。然就：事實欄二之(一)、(四)、(五)、(六)
    之交易，蔡坤樹自承為500 元（參偵三卷134 、149 、150
    頁），酌以對話中所提「1 罐」、「1 支」等，顯非巨量之
    用語，基於罪疑唯輕原則，應認事實欄二之(一)、(四)至(七)所示
    6 次交易，每次售價均為500 元無訛。
(四)、至於被告蔡坤樹雖否認其販賣予余國榮、歐玉賜、楊慧華、
    郭豐盛之海洛因，係由林金水提供；同案被告林金水亦稱：
    只請蔡坤樹代為出售煙、酒、茶葉，不知蔡坤樹販毒云云。
    然：
１、就事實欄二之(一)所示97年12月30日販賣海洛因予余國榮之犯
    行，當日下午經余國榮向蔡坤樹表示：「我跟你老大買那麼
    多次，可不可以跟你拿8-l 的，算4-1 的度數？你看我連續
    幾天都跟你捧場」後，蔡坤樹旋立即聯絡林金水，告知「大
    胖仔他叫我跟大仔講，他幾乎每天跟大仔拿，他幾乎每天跟
    大仔拿l 斤，說看8 兩的能不能用之前4 兩的茶葉一樣，他
    是這樣叫我跟大仔講，他意思是每天在捧場的。」等語，而
    林金水當即會意並指示蔡坤樹，轉知余國榮說要去遠處拿，
    所以要等到3 點半等情（詳參附表二之(一)編號1 、2 之譯文
    ），益證本次余國榮與蔡坤樹間之交易過程，林金水知之甚
    詳；該次交易係由林金水提供交易物品及決定售價，至為灼
    然。
２、又就事實欄二之(四)所示98年1 月22日販毒予歐玉賜之犯行，
    適逢左營分局之鄭智中、張政宏（左營派出所員警）、蔡揚
    仁（啟文派出所巡佐，綽號章魚、教官）、施輝隆、彭志嘉
    （啟文派出所警員）等警察，於當日中午就在林金水經營之
    世貿回收場附近分組埋伏。嗣於蔡坤樹與歐玉賜交易毒品後
    ，蔡坤樹離開交易現場時，員警蔡揚仁竟於當日上午10時57
    分許，以000000000 號公共電話撥打蔡坤樹之0000000000號
    手機向蔡坤樹示警，告知蔡坤樹「快走，別回公司」（詳參
    附表二之(四)編號2、3譯文），蔡坤樹遂未折返世茂回收場。
    因此，歐玉賜為警查獲後，帶員警鄭智中、張政宏等員警到
    世茂回收場時，並未能順利指認蔡坤樹。嗣蔡揚仁即因通知
    蔡坤樹走避，而經本院99年上易字第1162號判決，以犯藏匿
    人犯罪判刑確定等情，業經本院調閱該另案卷證核閱無訛，
    並有該案判決書（本院四卷210 頁）、如附表二之(四)編號2
    、3 所示譯文、公共電話查詢資料、監視器畫面翻拍照片、
    公共電話設置地點照片附於該另案卷內可佐；及據蔡揚仁、
    蔡坤樹、林金水、歐玉賜、鄭智中、張政宏、施隆輝、彭志
    嘉於另案偵審結證在卷，堪信為真實。
３、酌以98年1 月22日蔡坤樹接獲示警電話而走避後，林金水旋
    於同（22）日11時57分12秒許聯絡蔡坤樹，要求蔡坤樹轉告
    蔡揚仁，不要再抓，若再這樣抓下去，大家都無法生活；腳
    （指藥腳、吸毒者）如果不甘願而出面指認，一次就死了等
    語，及告知願意立即用一台機車（贓車）給蔡揚仁抓，分數
    會比抓人還好，比抓藥還好等語（附表二之(四)編號5 、6 譯
    文）；而蔡坤樹亦立即聯絡蔡揚仁，轉達林金水之意思，及
    告知可提供抓贓車之績效予蔡揚仁；並一再向蔡揚仁強調是
    「大仔叫我跟你講，叫我跟你商量一下，這樣以後大家都沒
    辦法生活，現在情形就是這樣，大仔叫我跟你講一下」等語
    （附表二之(四)編號7 譯文），亦有各該通聯譯文可證。由林
    金水表示「比抓藥還好」，及要求蔡坤樹轉知員警蔡揚仁勿
    再查緝等情觀之，就當日蔡坤樹販賣海洛因予歐玉賜之事實
    ，林金水當知之甚詳。衡情，若毒品交易與林金水無涉，林
    金水豈有主動表示願另提供蔡揚仁捉贓車之績效，及就員警
    之緝毒行動深感畏懼之理。況再綜觀林金水、蔡坤樹、蔡揚
    仁對話（附表二之(四)編號5 、6 、7 譯文）中，並未提及販
    毒僅係蔡坤樹個人行為；林金水並稱「抓下去，大家都無法
    生活」，而蔡坤樹更向蔡揚仁強調係大仔（林金水）要其轉
    達等情，益證當（22）日販賣予歐玉賜之海洛因確係林金水
    所提供無訛。
４、除此，依各該譯文及證人所述，97年底、98年初，林金水確
    有提供海洛因予蔡坤樹（詳下列十所述）。是以，前揭林金
    水僅託蔡坤樹代售煙、酒、茶葉等說詞，顯係臨訟卸責、迴
    護之詞，委無足採。事實欄二之(一)、二之(四)至(十)所示交易，
    均係林金水提供海洛因，並推由蔡坤樹出面交付毒品與收取
    價金，林金水、蔡坤樹應為上開8 次犯行之共同正犯，至為
    灼然。
四、又林金水、蔡坤樹共同於事實欄二之(二)、(三)所示時地，販賣
    海洛因予林政憲各1 次（即原審判決書編號14、15）等情，
    業據蔡坤樹自承，及林政憲證述在卷，並有附表二之(二)、(三)
    所示譯文可佐，被告林金水、蔡坤樹亦自承各該譯文確係渠
    等與余國榮間之對話，及於上開時地進行交易無訛。至於被
    告林金水雖否認提供毒品，並稱：不知道林政憲有沒有過來
    云云；且原審時被告蔡坤樹亦稱：這2 次我只拿茶葉（8 兩
    或4 兩）給林政憲，沒有拿毒品給他，他沒有把錢給我，也
    沒有拿車和我換，他有開車過來但是沒有把車給我云云；林
    政憲亦曾稱：1 支是1 包，有時拿香菸，有時拿茶葉。蔡坤
    樹於98年1 月16日、17日沒有拿海洛因給我，98年4 月27日
    警詢不實在，蔡坤樹不曾拿毒品給我，沒有用車抵毒品云云
    。然查，(一)、蔡坤樹於偵訊中結證稱：林政憲是用車子換毒
    品，98年1 月16日13時10分這次，林政憲先將車放在黃昏市
    場停車場，我去記車牌號碼，再拿1 包海洛因給他，我只是
    照林金水交代去做而已。98年1 月17日12時21、30分監聽譯
    文這次，也是一樣的情形，1 罐是指1 包等語（偵三卷149
    頁）。核與偵查時經提示譯文，林政憲所具結證稱：我是問
    大仔說，如果有車子過去，是否可以向樹仔拿一支500 元，
    一支就是指一包，98年1 月17日12時21分監聽譯文這次，我
    有拿到1 包海洛因；98年1 月16日13時11分監聽譯文這次，
    本來約在黃昏市場，但他沒來，是後來在甲圍那邊跟蔡坤樹
    拿到的，這次是用車抵，一輛車可以抵500 元至1000元等語
    （偵四卷41、42頁）相符，復與譯文內容並無歧異。嗣林政
    憲於原審具結作證所涉偽證案件（99年審訴字2093號）法院
    審理時自承確於本案原審時作偽證等情，亦經本院調閱該偽
    證案卷核閱無訛（99年審訴字2093號72頁）。再佐以「林政
    憲確曾先後於97年12月30日、98年1 月11日、同年月12、14
    、19日，將來路不明之YZ3001、YR4057、E81835、DQ5271、
    S74099號贓車交予林金水，由林金水支付100 元至200 元不
    等之現金予林政憲作為報酬，之後林金水再主動以電話報警
    ，通知警方前往車輛置放地點查贓，欲藉此舉通達人情」，
    而經高雄地院99年易字1308號、本院100 年上易字299 號分
    別以收收贓物罪判處林政憲、林金水有罪確定等情，亦有該
    另案判決書在卷（本院四卷229 頁）可佐，益證上開林政憲
    、蔡坤樹所言「以販車換取毒品」等情非虛。(二)、況且，97
    年底至98年為警查獲前，林金水有在販賣海洛因（詳如下列
    十所述）。本次交易，林政憲、蔡坤樹、林金水等人之電話
    對話內容，又未提及茶葉。林政憲於原審作證時，就自己與
    林金水對話之內容，又多表示不知道或忘記了，更證稱其看
    偵訊筆錄才簽名，檢察官並未恐嚇等語（原審二卷307 頁）
    。為此，上開買賣茶葉之說詞，應係卸責、迴護之詞，無足
    採信。林金水、蔡坤樹於事實欄二之(二)、(三)所示時、地，販
    賣海洛因予林政憲各1 次，至為灼然。
五、又林金水於事實欄三之(一)、(二)所示時、地（即原審判決編號
    10、11），販賣海洛因予李東邦各1 次等情，業據李東邦證
    述在卷，並有附表三之(一)、(二)所示譯文可佐，被告林金水亦
    自承電話譯文確係其與李東邦之對話，及於上開時地進行交
    易無訛。至於被告林金水雖稱；這兩次我是拿茶葉給李東邦
    ；而李東邦於原審時亦證稱係向林金水購買茶葉云云。然：
(一)、偵查時經提示譯文，李東邦已具結證稱：我跟林金水認識2
    、3 年，都叫他輝哥，我都向他買海洛因，98年1 月16日19
    時56分監聽譯文，是我與林金水的對話，拿35意思是3500元
    的海洛因1 包，後來降價變成3000元。約在國軍左營醫院對
    面的路，應該是中海路，是他親自拿給我的。又98年1 月17
    日10時2 分、同日10時26分的對話，這次也是買1 包3500元
    海洛因，是約在中海路，是他親自交給我的等語（偵四卷21
    6 頁）。嗣李東邦於原審具結作證稱係購買茶葉非海洛因所
    涉偽證案件（99年簡上字483 號）法院審理時認罪，及於本
    院審理時證稱，係林金水購買海洛因，因為害怕不敢在林金
    水面前說，才於本案原審時作偽證，警訊時其就有照實講等
    情，亦經本院調閱該偽證案卷核閱無訛（本院三卷280 、28
    1 頁，99年簡上字483 號72頁）。
(二)、況且，同（16）日晚上21時8 分許，林金水打電話予李東邦
    ，欲詢問買得之毒品品質如何，而由證人李東邦之女友黃美
    玲接聽，電話中黃美玲告知，比向其他人所買之品質差，並
    說「差在這個沒氣，還有感覺沒那麼強，就差很多」等語，
    林金水旋即回稱：「那個氣應該是糖的關係」，黃美玲又稱
    ：「等一下你再問東邦，東邦血管較通，等他回來你再問他
    」、「不然我等一下，再洗糖看看」等語，林金水回稱「洗
    一些看看，應該是沒有錯」等語，業經李東邦、黃美玲結證
    在卷，並有譯文可佐（詳參偵四卷188 頁譯文，及同卷216
    、218 頁筆錄）。酌以林金水、黃美玲於對話中提及「洗糖
    」、「東邦血管較通」等語，益證李東邦向林金水購買之物
    品應為海洛因，而非茶葉。再則，97年底至98年為警查獲前
    ，林金水確有販賣海洛因（詳如下列十所述）。為此，上開
    買賣茶葉之說詞，應係卸責、迴護之詞，無足採信。林金水
    於事實欄三之(一)、(二)所示時、地，販賣海洛因予李東邦各1
    次，至為灼然。
六、又林金水於事實欄三之(三)所示時、地，販賣海洛因予黃美玲
    1 次（即原審判決編號12）等情，業據黃美玲結證在卷，並
    有附表三之(三)所示譯文可佐，被告林金水亦自承譯文確係其
    與黃美玲之對話，及於上時地進行交易無訛。至於被告林金
    水雖稱；黃美玲是要跟我拿1000元七星的香菸。然：偵查時
    經提示譯文，黃美玲已具結證稱：有向林金水買海洛因，98
    年3 月10日23時34分監聽譯文，是向林金水買海洛因，約15
    分鐘後約在左營區海軍總醫院那邊交貨，我給他1500元，其
    中500 元是還之前的錢等語（偵四卷217 、218 頁）等語明
    確。雖黃美玲於原審時證稱：通話內容是我跟他要茶葉，1
    支1 千就是1 斤的茶葉云云，惟嗣黃美玲於所涉偽證案件（
    99年簡上字483 號）法院審理時認罪，稱我在檢察官處有說
    向林金水買毒品，但在法院我不敢在林金水面前講等語，亦
    經本院調閱該偽證案卷核閱無訛（99年簡上字483 號72頁）
    。酌以附表三之(三)譯文均無隻字提及茶葉，且購買茶葉並無
    急迫性，然依譯文所示，黃美玲竟於晚上11時34分仍急著向
    林金水購買「1 支1 千元」的東西，則所謂買賣茶葉云云，
    顯違常情並與譯文內容不合。況且，97年底至98年為警查獲
    前，本案林金水有在販賣海洛因（詳如下列十所述）。為此
    ，上開買賣茶葉、香煙等說詞，應係卸責、迴護之詞，無足
    採信。堪信林金水於事實欄三之(三)所示時、地，販賣海洛因
    予黃美玲1 次無訛。
七、又林金水於事實欄三之(四)所示時、地，販賣海洛因予楊慧華
    1 次（即原審判決編號13），業據楊慧華證述在卷，並有附
    表三之(四)所示譯文可佐，被告林金水亦自承譯文確係其與楊
    慧華之對話，及於上時地進行交易無訛。至於被告林金水雖
    稱；楊慧華是要跟我拿香菸，我賣8 條七星香菸；而楊慧華
    於原審時亦附和稱：98年4 月12日之對話，我要跟林金水拿
    七星香菸，台語「七仔」，七條3300元，因為聽說在法庭的
    口供要跟警局一樣，不然會偽證，我在檢察官那邊說謊，在
    警詢被威脅云云。然：
(一)、偵查時經提示譯文，楊慧華已具結證稱：98年4 月12 日13
    時24分、同日14時22分、同日14時43分監聽譯文，是與林金
    水約在國小公車站牌處，向林金水買海洛因，那天買3300元
    ，是林金水親自拿給我的等語（偵三卷136 、137 頁）。嗣
    楊慧華於原審具結作證所涉偽證案件（99年簡上字483 號）
    法院審理時自承確於本案原審作偽證等情，亦經本院調閱該
    偽證案卷核閱無訛（99年簡上字483 號72頁）。又經原審勘
    驗結果，楊慧華於98年4 月12日13時24分之對話中，是說要
    「查某女子（台語發音，應指海洛因）」（參原審二卷361
    頁）。故楊慧華於原審證述其係說台語「七仔」，就是七星
    香菸，顯非事實。故依附表三之(四)之譯文，渠等對話時未提
    及香煙，又言明要「查某囝仔」，為此買賣香煙云云顯與譯
    文不合。
(二)、至於證人楊慧華雖稱：聽說在法庭的口供要跟警局一樣，不
    然會偽證，警詢被威脅云云。惟楊慧華於警詢中若遭警方不
    法威脅而為不實證述，當可於偵訊命具結前，即告知檢察官
    ，以免誣陷林金水。然楊慧華偵訊時仍稱係向林金水購買海
    洛因3300元，亦未提及遭警脅迫。因此所謂聽說法庭口供要
    跟警局一樣，不然會偽證，警詢被威脅云云，自非可信。況
    且，97年底至98年為警查獲前，林金水確有在販賣海洛因（
    詳如下列十所述）。為此，上開買賣香煙之說詞，應係卸責
    、迴護之詞，無足採信。林金水於事實欄三之(四)所示時、地
    ，販賣海洛因予楊慧華1 次，至為灼然。
八、又林金水、吳淑娥共同於事實欄四所示時、地，販賣海洛因
    予李東邦1 次（即原審判決編號16）等情，業據李東邦證述
    在卷，並有附表四所示譯文可佐，被告林金水、吳淑娥亦自
    承譯文確係渠等與李東邦間之對話無訛。至於被告林金水雖
    辯稱：李東邦有打電話，我也有跟吳淑娥說，叫她拿3000元
    茶葉過去云云；被告吳淑娥亦稱：當天我沒有去，沒有交付
    毒品海洛因給李東邦；而李東邦於原審時亦附和稱：98年3
    月11日22時16分通話，是要向輝哥拿半斤茶葉，在右昌國小
    車牌前拿東西，是1 個女的拿給我，我給他3000元，不是吳
    淑娥云云。然：
(一)、偵查時經提示譯文，李東邦已具結證稱：我跟林金水認識2
    、3 年，都叫他輝哥，我都向他買海洛因。98年3 月11日22
    時16分監聽譯文，是他叫1 個女的拿給我，地點在右昌國小
    公車站牌，是買3000元等語明確（偵四卷215 至217 頁）。
    嗣李東邦於原審作證所涉偽證案件（99年簡上字483 號）法
    院審理時認罪，及於本院審理時證稱，係林金水購買海洛因
    ，因為害怕不敢在林金水面前說，才於本案原審時作偽證等
    情，亦經本院調閱該偽證案卷核閱無訛（本院三卷280 、28
    1 頁，99年簡上字483 號72頁）。又97年底至98年為警查獲
    前，林金水確有在販賣海洛因（詳如下列十所述），而茶葉
    並非違禁物，得合法公開買賣。然綜觀附表四編號1 之譯文
    所示，林金水要求李東邦前往右昌國小公車牌時，李東邦竟
    回稱「那裡不好，那裡危險啦」，已證該次並非交易茶葉，
    而係毒品海洛因無訛。
(二)、再佐以林金水於電話中向李東邦表示：「我跟你講，我人在
    台南，我叫你嫂子拿過去」，及告知差不多10分鐘即可抵達
    等語，嗣林金水亦旋即撥打電話給吳淑娥，表示係「美玲」
    （即李東邦之女友黃美玲）要拿，並要求吳淑娥前往右昌國
    小公車牌交付「35的」收取3000元等語，吳淑娥亦加以應允
    ，則當日應係吳淑娥前往交付毒品及收取價金。為此，上開
    買賣茶葉之說詞，應係卸責、迴護之詞，無足採信。林金水
    、吳淑娥於事實欄四所示時、地，共同販賣海洛因予李東邦
    1 次，至為灼然。
九、又黃絜媮於事實欄五所示時地，販賣海洛因予余國榮1 次（
    原審判決書編號17）等情，業據余國榮證述在卷，並有附表
    五所示譯文可佐，被告黃絜媮亦自承譯文確係其與余國榮之
    對話無訛。至於被告黃絜媮雖辯稱：當天我是幫蔡坤樹接電
    話，我沒有見到余國榮，沒有交付毒品海洛因給余國榮云云
    ，而余國榮於原審時證稱：是和1 個女生通話，要買1 條香
    菸，該女生可能是公司的會計，沒有在庭，沒有見過黃絜媮
    云云。然：
(一)、偵查時經提示譯文，余國榮已具結證稱：98年4 月13日8 時
    32分監聽譯文，是買500 元的海洛因，電話中「拿一條香菸
    」是指海洛因，公司則指世貿回收場接電話與見到面之人是
    同一位女生，也就是當庭所見到的黃絜媮，是黃絜媮在回收
    場拿500 元的海洛因給我等語（偵三卷115 、126 頁）。嗣
    於余國榮於原審作證所涉偽證案件（99年上訴字1215號、99
    年審訴字1848號）法院審理時認罪，及於本院審理時證稱，
    係購買海洛因，但在出庭過程中，林金水在囚車上託其幫忙
    脫罪，才在原審作偽證，警訊時員警未說要其指認林金水販
    毒，以換取不對其採尿等情，亦經本院調閱該偽證案卷核閱
    無訛（本院三卷275 至278 頁），林金水亦自承其確曾在囚
    車上，向余國榮表示不要胡亂指認（本院四卷63頁）。則余
    國榮所稱因林金水施壓，以致其在原審作偽證等語，並非無
    據。
(二)、至於黃絜媮雖稱當日係蔡坤樹在肚子痛，才由其代接電話。
    然依附表五譯文所示，余國榮表示要「拿1 條菸」，黃絜媮
    立即應允，並詢問「多久到」，余國榮告知「馬上到」，黃
    絜媮就說「好」等過程，黃絜媮顯係打算親自與余國榮進行
    交易。況且，該次對話時黃絜媮所持用之0000000000門號手
    機，蔡坤樹雖亦曾持用過，但依附表二之(五)至(十)、五，及七
    之(一)譯文所示，蔡坤樹、方平和、黃絜媮均係使用該000000
    0000號電話，接聽、聯絡販毒事宜，則該門號之手機並非蔡
    坤樹所購買，亦非轉屬蔡坤樹個人使用。酌以經警提示警卷
    92、93頁「0000000000號手機於98年4 月13日之譯文」後，
    黃絜媮稱只有一通不知何意，其他都是要買水貨等語（警訊
    81、82頁），可知98年4 月13日黃絜媮確多次使用該手機，
    而非偶然代替蔡坤樹接聽電話無訛。為此，益證余國榮所稱
    當日接電話與見面交付毒品之人均為黃絜媮等語，並非不實
    。
(三)、再者，林金水交付蔡坤樹等人販賣的毒品是第一級毒品海洛
    因，門號0000000000號行動電話係蔡坤樹用以接購毒者購買
    毒品時打進來的電話，公司就是世茂行資源回收場，方平和
    、蔡坤樹一樣是販賣海洛因每包抽100 元，妹仔（黃絜媮）
    一包是70元等情，業經蔡坤樹於偵訊中結證明確（偵三卷91
    至93頁），另證人即共同被告方平和於偵訊中亦證稱：妹仔
    黃絜媮將東西藏在回收場．．．是妹仔黃絜媮去藏毒品等語
    （偵三卷21、22頁）；證人謝孟谷於偵訊中證稱：林金水賣
    毒品海洛因，我幫林金水試毒品，試一試如果不錯．．．再
    交給黃絜媮等語（偵三卷103 、104 頁）。暨97年底至98年
    為警查獲前，林金水確有販賣海洛因（詳如下列十所述）。
    堪信本次交易，是由黃絜媮將林金水所購入之海洛因，交付
    予余國榮並收取價金500 元。為此，所謂僅係代接電話云云
    ，應係卸責之詞，無足採信。黃絜媮、林金水於事實欄五所
    示時、地，共同販賣海洛因予余國榮1 次，至為灼然。
十、又：
(一)、蔡坤樹、方平和於偵查時，均曾結證稱：所販賣之海洛因，
    係林金水所提供（偵三卷20、91、149 、150 頁）。依偵四
    卷158 至164 頁編號1 至99號「97年12月26日至98年1 月19
    日間之譯文」所示，林金水確於上開期間內一再以電話詢問
    蔡坤樹「生意好不好」，而蔡坤樹則多次答以尚剩幾支（詳
    參該卷編號2 、4 、6 、7 、8 、14、16、19、23、24、30
    、31、32、33、35、38、39、52、64、69、71、76、78、81
    、85、89、93號譯文）。經林金水當庭逐通觀看後，亦稱各
    該譯文確係其請蔡坤樹販賣物品之對話（本院二卷260 、26
    1 頁），益證97年底、98年初，林金水確有交付物品予蔡坤
    樹在外販售無訛。
(二)、至於林金水雖辯稱；係請蔡坤樹代售煙、酒、茶葉云云，而
    蔡坤樹於原審及本院時均曾附和其詞，辯稱所犯上開10次犯
    行係出售煙、酒、茶葉；嗣雖承認販毒，但仍稱毒品並非林
    金水所提供云云。然：
１、依附表二至五譯文所示，本案各該交易，於通聯對話時雖未
    明言係買賣海洛因，而多簡略陳稱「一支」、「一罐」，甚
    至部分譯文有表明購買茶葉之情形。但各次交易均係購買海
    洛因，迭據買家即證人歐玉賜、黃美玲、李東邦、余國榮、
    楊慧華、林政憲於偵查證述在卷。嗣於原審時，黃美玲、李
    東邦、余國榮、楊慧華翻稱係購買香煙、茶葉云云，應屬不
    實偽證，實際上係購買海洛因等情，業如前述。佐以：歐玉
    賜、郭豐盛、黃美玲、李東邦、余國榮、楊慧華、林政憲長
    期施用海洛因（如前述），確有購毒必要與可能。而事實欄
    三之(一)所示98年1 月16日之交易，林金水分別向李東邦、黃
    美玲強調：「你是要拿半的、、、拿35的那個，還可以洗」
    、「拿陀螺的那個」，及談到「洗糖」、「東邦血管較通」
    等語（如前述），已見係交易毒品，而非酒、煙、茶葉；並
    足證林金水知悉李東邦曾向蔡坤樹購買毒品。況且，本案各
    次交易之對話過程，多刻意佯稱「來收1 千、1 千還你、5
    百還你」，而避談係買賣價金（如譯文）；更有深夜交易，
    及同一買家於極短時間內多次購買之情形，衡諸煙、酒、茶
    葉買賣，應無如此急迫之必要。原即堪信歐玉賜等買家係購
    買毒品。
２、又事實欄二之(五)至(十)蔡坤樹販賣毒品予楊慧華、余國榮、郭
    豐盛，及事實欄之五黃絜媮販賣毒品予余國榮時，蔡坤樹、
    黃絜媮均係使用0000000000號電話接聽（詳如譯文所示）。
    而依附表七之(一)譯文所示．余國榮於98年4 月17日，亦係撥
    打0000000000號電話向方平和購買海洛因，且向接聽之方平
    和表示要「拿一條煙」，而經原審以方平和販賣1 包500 元
    之海洛因予余國榮，判處方平和徒刑15年2 月確定（未上訴
    ），有上開譯文、方和平前案紀錄、原審判決書可佐。益證
    ，余國榮購毒時為免遭查緝，遂將「一包海洛因」以「一條
    煙」暗語代之。
３、況且依附表六編號3 即98年3 月12日23時16分許李東邦與林
    金水之通話譯文，李東邦係責問林金水，何以黃美玲向林金
    水的少年拿取毒品後就被捉，業經黃美玲證述在卷（偵四卷
    218 、219 頁）。而由該次對話中，李東邦向林金水表示「
    輝哥，你先弄一些東西，不然在難過了，用一些來止。」等
    語，可知渠等係談論能解毒癮之毒品，而非茶葉、煙、酒，
    ，由此均益證李東邦、黃美玲確均曾向被告林金水購毒品無
    訛。
(三)、至於林金水於警訊偵查時雖空泛辯稱：香煙指有人會到世茂
    回收場賣其香菸、「查某仔」是我欲雇請女生去經營肉包攤
    、「酒」指維士比或保力達、「1 罐」是酒的數量，一支則
    不知是何意（警卷29至30頁）；及辯稱附表六編號2 譯文之
    「一罐」指保力達，至於附表六編號1 譯文之「一罐硬的」
    ，則已忘記何意等語（偵四卷84、85頁）。然保力達隨處、
    隨時均可購得，附表六之2 譯文中，蔡坤樹既已明言對方急
    需這2 罐，衡情應非指保力達。又事實欄三之(四)所示98年4
    月12日交易過程中，買家楊美慧向林金水表示「叫一個像昨
    天那種的查某囝仔」（參附表三之(四)譯文），益見林金水所
    稱查某囝仔是肉包店要僱女工云云，顯為虛言。林金水就通
    聯用語之解譯，尚難遽認合於常情。
(四)、證人林金美（林金水姐姐）雖證稱：其經營茶行20幾年，林
    金水曾經向其拿茶葉去賣。然既未能提出相關單據以其說，
    林金美又稱不知道何人向林金水買茶葉，也不知道林金水與
    蔡坤樹是否常來往（本院四卷19至20頁），原難逕為有利被
    告之認定。況設若林金水僅係向林金美購買茶葉後託蔡坤樹
    出售，應無擔負刑責之虞。然98年1 月22日蔡坤樹販賣毒品
    予歐玉賜，林金水知之甚詳，並要求蔡坤樹轉知員警蔡揚仁
    不要再抓藥等情，業如前述。由當日林金水迭向蔡坤樹強調
    ：腳（購毒者）若不甘願而指證就死了等語（附表二之(四)之
    5 譯文），嗣於98年1 月17日與李東邦交易時，林金水亦告
    知「風險都擔一樣多」（附表三之(二)之1 譯文）；暨98年3
    月11日與李東邦交易時，渠等亦認為原約定之右昌國小車牌
    交易有危險（附表四編號1 譯文），足見被告林金水深知渠
    等間之交易所涉刑責重大，並深懼遭警查獲及買家指證。由
    此益證林金水交蔡坤樹販賣之物顯非茶葉，而係海洛因無訛
    。
(五)、林金水雖又稱員警以不採尿，不當誘導黃美玲、李東邦、余
    國榮、歐玉賜、楊慧華、林政憲等人，指認被告販毒。惟本
    案購毒之人即黃美玲、李東邦、余國榮、歐玉賜（已死亡）
    、楊慧華、林政憲，並非與被告林金水、蔡坤樹、吳淑娥黃
    絜媮、謝孟谷等人一起被警查獲。依渠等之各該警卷筆錄所
    載，渠等係經警以證人身分通知到警局作證，且購毒時間與
    警局作證時均已隔相當時日，採尿與否無助於本案之偵辦。
    故作證那次之警訊筆錄確記明「不願採尿」，況渠等所稱購
    毒，既有譯文可佐證，難認不實；證人翻供後亦以偽證罪偵
    辦後認罪，余國榮經依偽證罪判刑確定；李東邦、黃美玲、
    黃慧華雖均偽證，但則因作證時原審未告知得拒絕作證，而
    改判無罪定，有判決書在卷可佐（本院四卷210 至228 頁）
    ，自難因而為有利被告之認定。
(六)、林金水雖又以方平和尿液經員警以茶葉調換，藉以誘導方平
    和指證其販毒云云，然方平和業於到院證稱尿液係其親自彌
    封（本院三卷272 頁），況該次警訊員警亦積極偵辦方平和
    自己所涉及之販毒罪，並無縱放方平和之情形。再則，方平
    和與林金水共同販賣毒品之事實，因方平和未上訴；而林金
    水未經起訴此犯罪事實，並非本院本案調查之犯罪事實，自
    無再將方平和尿液送驗之必要。
(七)、綜據上開各情，97年底、98年初，林金水確有販賣及提供海
    洛因予蔡坤樹販賣無訛。
十一、綜上所述，本案事實欄所示各次犯行，事證明確。又本案相
    關卷證固乏足供認定被告林金水等人取得海洛因之時間、地
    點及價格等相關資料，惟販賣毒品之行為，本無一定之公定
    價格，且上述毒品可任意分裝或增減其份量，是其各次買賣
    之價格，當亦各有差異，而或隨供需雙方之資力、關係之深
    淺、需求之數量、貨源之充裕與否、販賣者對於資金之需求
    殷切與否，以及政府之查緝態度，進而為各種不同之風險評
    估，而為機動性調整，是其價格標準，自非一成不變，且販
    賣者從各種價差、量差或純度謀取利潤方式，或有差異，然
    其所圖利益之非法販賣行為目的，則屬相同，並無二致。因
    之，販賣利得，除經行為人（被告）坦承，或其價量至臻明
    確，委難察得實情。況一般民眾普遍認知毒品之非法交易，
    向為政府查禁森嚴且重罰不寬貸，衡諸常情，苟無利可圖，
    應無甘冒被查緝法辦重刑之危險，平白無端義務為該買賣之
    工作，是其販入之價格必較售出之價格低廉，而有從中賺取
    買賣差價牟利之意圖及事實，應屬符合論理法則且不違背社
    會通常經驗之合理判斷。從而，舉凡其有償交易，除足反證
    其確另基於某種非圖利本意之關係外，通常尚難因無法查悉
    其買進、賣出之差價，而諉無營利之意思，或阻卻販賣犯行
    之追訴。故本件雖無從查得林金水販入毒品之真正價格，及
    因販賣予證人歐玉賜、郭豐盛、黃美玲、李東邦、余國榮、
    楊慧華、林政憲而獲取實際利潤之金額，但其有藉此營利之
    意圖既可堪認定，自難執此為由而阻卻其應負販賣毒品之罪
    責。從而，上開被告蔡坤樹10次販賣海洛因、林金水7 次販
    賣海洛因、吳淑娥與黃絜媮各1 次販賣海洛因之犯行，均堪
    認定。
十二、被告林金水、蔡坤樹、吳淑娥、黃絜媮行為後，毒品危害防
    制條例第4 條已於98年5 月20日修正公布，並自98年5 月22
    日生效施行，應依刑法第11條前段準用刑法第2 條第1 項規
    定，依「從舊從輕」原則而為比較適用。而毒品危害防制條
    例第4 條第1 項於此次修正前、後之構成要件均相同，僅於
    法定刑部分由「死刑或無期徒刑；處無期徒刑者，得併科新
    臺幣1000萬元以下罰金」，修正為「死刑或無期徒刑；處無
    期徒刑者，得併科新臺幣2000萬元以下罰金」，因於法定刑
    無期徒刑得併科罰金之部分業經修正提高，應以被告行為時
    之規定對被告較為有利，惟新法第17條第2 項偵審中自白，
    有減輕其刑之規定，被告蔡坤樹就本案10次犯行業於偵審中
    自白，得依新法第17條第2 項規定減輕其刑，應適用有利於
    被告蔡坤樹之修正後新法論處。至於被告林金水、吳淑娥、
    黃絜媮未於偵審中自白，當以適用較有利於被告林金水、吳
    淑娥、黃絜媮之修正前本案自應適用修正前毒品危害防制條
    例規定論科。
十三、按海洛因屬毒品危害防制條例第2 條第2 項第1 款所定之第
    一級毒品。核被告蔡坤樹所為如事實欄二之(一)、(四)至(十)所示
    8 次犯行，均係犯修正後毒品危害防制條例第4 條第1 項販
    賣第一級毒品罪，如事實欄二之(二)、(三)所示2 次犯行，則均
    犯修正後毒品危害防制條例第4 條第1 項販賣第一級毒品罪
    、刑法第349 條第2 項之故買贓物罪。至於被告林金水所為
    如事實欄二之(二)、(三)所示2 次犯行，則均犯修正前毒品危害
    防制條例第4 條第1 項販賣第一級毒品罪、刑法第349 條第
    2 項之故買贓物罪。又林金水所為如事實欄三、四所示5 次
    犯行，及被告吳淑娥所為如事實欄四所示該次販賣海洛因行
    為，暨被告黃絜媮所為如事實欄五所示1 次販賣海洛因行為
    ，均係犯修正前毒品危害防制條例第4 條第1 項販賣第一級
    毒品罪。至於被告持有海洛因之低度行為，為其販賣海洛因
    之高度行為所吸收，均不另論罪。又被告蔡坤樹、林金水就
    事實欄二所示10次犯行，及林金水、吳淑娥就事實欄四所示
    該次犯行，暨林金水、黃絜媮就就事實欄五所示該次犯行，
    具有犯意聯絡及行為分擔，各就該次犯罪均應論以共同正犯
    。又被告蔡坤樹就所犯上開10罪，及被告林金水就所犯上開
    7 罪，均係犯意各別，行為互殊，應予分論併罰。林金水、
    蔡坤樹如事實欄二之(二)、(三)所示犯行，所犯故買贓物、販賣
    第一級毒品罪，均係一行為犯數罪名，應從一重論以販賣第
    一級毒品罪。又起訴書附表編號14、15已載明林政憲係以「
    竊得之不詳車號汽車換取毒品」，為此林金水、蔡坤樹故買
    贓物罪部分，業經起訴，且本院亦曾當庭告知被告林金水、
    蔡坤樹可能涉犯贓物罪（本院三卷70頁），併此敘明。
十四、又：
(一)、被告蔡坤樹因事實欄所示之詐欺、違反毒品危害防制條例案
    件，於97年6 月15日執行完畢；有臺灣高等法院被告全國前
    案紀錄表可佐，其於受有期徒刑之執行完畢，而於5 年以內
    再犯上揭有期徒刑以上之10罪，均為累犯，均應依法加重其
    刑（法定刑為死刑、無期徒刑部分依法不得加重，應予除外
    ）。又被告蔡坤樹就所犯10罪，均於偵中自白，自應依毒品
    害防制條例第17條第2 項減輕其刑。
(二)、又被告林金水、吳淑娥、黃絜媮、蔡坤樹所犯販賣第一級毒
    品海洛因之罪行，販賣之數量非鉅，販毒所得各如事實欄所
    示，相較大毒梟販賣毒品之數量及獲利，情節顯屬輕微。又
    本案吳淑娥、黃絜媮販賣之對象各僅1 人，至於被告林金水
    、蔡坤樹雖有多次犯行，然多為相同購毒者反覆購買施用，
    犯罪情節難與大盤毒梟相提併論，倘科林金水、吳淑娥、黃
    絜媮以法定最低度刑無期徒刑，衡諸一般社會法律情感，猶
    嫌過重，情堪憫恕；至於被告蔡坤樹既自白犯罪，故本院認
    其所犯販賣第一級毒品10罪，縱依偵審中自白刑減刑規定量
    處減刑後之最低法定刑度，猶屬過重，客觀上足以引起一般
    人之同情，衡情堪可憫恕，茲均依刑法第59條規定減輕其刑
    ，使輕重得宜，罰當其罪，俾符罪刑相當原則。為此，爰均
    依刑法第59條規定酌減其刑。並就蔡坤樹所犯各罪，均先加
    重再依刑法第70條規定遞減其刑。
十五、原審以被告蔡坤樹、林金水、吳淑娥、黃絜媮罪證明確，而
    予以論罪科刑，固非無見。惟：(一)、被告蔡坤樹於警訊及審
    理時均已自白犯罪，原審未及比較，而適用修正前之毒品危
    害防制條例第4 條1 項規定，及未依毒品危害防制條例第條
    17項第2 項減刑，容有未合。(二)、98年4 月28日，經警於蔡
    坤樹身上扣得之4700元；及分別在世貿回收場、林金水住處
    查扣之16500 元、427300元；暨在黃絜媮住處查扣之18800
    元，難認係本案16次販毒所得財物（詳後述）。原審誤以事
    實欄二之(一)、(四)至(十)、事實欄三至五所示14次販毒所得財物
    業經扣案諭知沒收，而漏未諭知上開14次犯行所得財物，如
    全部或一部不能沒收時，應由各該被告或共同被告之財產，
    抵償或連帶抵償之。(四)、扣案電子秤尚難認係黃絜媮犯罪所
    用之物；又附表一之(三)所示門號之SIM 卡，尚逕難係被告所
    有（詳後述），原審判決宣告沒收，亦有未合。(五)、事實欄
    二之(二)、(三)所示犯行，漏未認定毒品之價值約為500 元，及
    漏認被告林金水、蔡坤樹應成立故買販物罪，容有未合。至
    於被告蔡坤樹上訴意旨以原審量刑過重；及被告林金水、吳
    淑娥、黃絜媮上訴意旨，仍執陳詞，否認犯罪，指摘原判決
    不當，固均無理由，但原判決就被告蔡坤樹、林金水、吳淑
    娥、黃絜媮部分，既有上開可議，仍應由本院予以撤銷改判
    。
十六、爰審酌被告蔡坤樹、林金水、吳淑娥、黃絜媮均明知海洛因
    對於人體健康危害至鉅，向為政府嚴令禁絕流通，竟分別販
    賣海洛因牟利，戕害他人身心健康，更易因此滋生其他刑事
    犯罪，破壞社會治安。另衡以被告蔡坤樹前於警詢、偵訊中
    坦承犯行，原審時否認犯行，嗣於本院又坦承犯罪，而被告
    林金水、吳淑娥、黃絜媮犯後均未能誠實以對，尚乏知錯悔
    改之意等犯罪後之態度，再參以林金水為本案之首腦，負責
    第一級毒品海洛因之販入及提供海洛因給交付給購毒者，涉
    犯情節最重，被告蔡坤樹多次參與販賣交付第一級毒品犯行
    ，涉犯情節次之，其餘被告吳淑娥、黃絜媮各僅涉及1 次交
    付第一級毒品犯行，涉犯情節相較為輕，復參以被告等人分
    別犯罪之動機、目的、手段、素行（參卷附臺灣高等法院被
    告前案紀錄表）、智識程度、生活狀況等一切情狀，爰分別
    量處如主文第2 至5 項所示之刑，並分別定被告蔡坤樹、林
    金水應執行如主文第2 、3 項所示之刑，以示懲儆。
十七、沒收部分：
(一)、本案雖經警於98年4 月28日，在蔡坤樹身上扣得4700元；及
    分別在世貿回收場、林金水之藍昌路住處，扣得林金水所有
    之16500 元、427300元；暨在黃絜媮位於德民路之住處，扣
    得黃絜媮所有之18800 元。然既在本案各次販毒後甚久方查
    獲，被告復均否認，又無證據證明上開款項確係本案販毒所
    得，實難逕認上開扣案現金係本案各次犯行所得財物，自不
    予逕予宣告沒收。惟事實欄二之(一)、(四)至(十)、三至五所示各
    次犯行，既確有犯罪所得，其中事實欄二之(一)、(四)至(十)所示
    各次販賣第一級毒品所得金錢，係林金水、蔡坤樹共同犯罪
    所得財物；事實欄四、五所示各次販賣第一級毒品所得金錢
    ，分別係林金水與吳淑娥、林金水與黃絜媮共同犯罪所得財
    物；仍應各依毒品危害防制條例第19條第1 項規定，於各次
    犯行之主刑項下，由渠等連帶沒收之；如全部或一部不能沒
    收時，以渠等之財產連帶抵償之。至於事實欄三所示各次販
    賣第一級毒品所得金錢，則係林金水犯罪所得財物，亦應依
    毒品危害防制條例第19條第1 項之規定，於各次犯行之主刑
    項下宣告沒收之；如全部或一部不能沒收時，以林金水之財
    產抵償之。
(二)、又毒品危害防制條例第19條第1 項係規定沒收因犯罪（製造
    、販賣或運輸毒品）所得之財物，並不及於因犯罪所得之利
    益（最高法院89年度台上字第1244號、95年度台上字第1001
    號判決意旨）。事實欄二之(二)、(三)所示2 次販賣第一級毒品
    ，林政憲係以不詳車號之贓車支付價金，上開汽車所有權仍
    應屬被竊車主所有，而非被告林金水、蔡坤樹所有，自毋庸
    依毒品危害防制條例第19條第1 項規定為沒收之諭知。
(三)、依譯文所示，本件販賣毒品案件所用之行動電話門號，詳如
    附表一之(三)所示，惟各該門號之申請人均非本案被告，有各
    該申請名義人之資料可佐（參偵一卷117 、118 頁），且僅
    附表一之(三)編號1 、2 、3 門號之SIM 卡及手機經警查獲扣
    案，無證據證明各該門號係渠等所有，被告林金水、吳淑娥
    更曾辯稱：0000000000、0000 000000 號之SIM 卡係拾獲等
    語（警卷26、55頁），致依現有證據尚難逕認附表一之(三)所
    示各該門號之SIM 卡及附表一之(三)編號4 至7 所示手機，為
    被告所有，自毋庸沒收。唯附表一之(三)編號1 、2 、3 之手
    機本身，業經扣案應為被告林金水（編號1 、2 ）、吳淑娥
    （編號3 ）所有且係供犯本案犯罪所用之物（詳如事實欄所
    示），有前揭通聯譯文足憑，並為被告所不爭執，應依毒品
    危害防制條例第19條第1 項規定，於各次販賣毒品項下諭知
    沒收之。
(四)、又員警雖及在黃絜媮位於德民路之住處，扣得電子磅秤1 台
    ，唯依附表五譯文所示，本案黃絜媮與購毒者係約在「公司
    」即世茂回收場交易；復無其他證據足證該電子秤確供事實
    欄之五所示犯行使用，自不得諭知沒收。又本案其他扣案物
    ，亦因無證據證明與本件被告等人之販毒犯行有關，爰不予
    宣告沒收之，併此敘明。
參、無罪（謝孟谷）部分：
一、公訴意旨略以：謝孟谷明知試吃毒品，將使販毒者得以販賣
    毒品，因而幫助他人遂行販賣毒品行為，竟基於幫助林金水
    、蔡坤樹、方平和、吳淑娥、黃絜媮販賣第一級毒品海洛因
    之犯意，於不詳時間，在高雄市○○區○○路「世貿行資源
    回收場」，試行服用林金水、蔡坤樹、方平和、吳淑娥、黃
    絜媮所欲販賣與他人之第一級毒品海洛因，以瞭解品質與純
    度，以此方式先後幫助蔡坤樹於事實欄二之(一)、(四)至(十)所示
    時地（8 次），林金水於事實欄三所示時地（4 次）；黃絜
    媮於於事實欄五所示時地（1 次）；林金水、蔡坤樹共同於
    事實欄二之(二)、(三)所示時地（2 次）；林金水、吳淑娥共同
    於事實欄四所示時地（1 次），販賣海洛因予各該購毒之人
    ，及幫助方平和於98年4 月17日以附表七之(一)譯文聯絡後販
    賣海洛因予余國榮（1 次）。而認被告謝孟谷先後17次幫助
    販賣海洛因，均涉犯刑法第30條第1 項前段、毒品危害防制
    條例第4 條第1 項幫助販賣第一級毒品罪嫌，並應分論併罰
    等語。
二、按：
(一)、犯罪事實應依證據認定之，無證據不得認定犯罪事實；又不
    能證明被告犯罪者，應諭知無罪之判決，刑事訴訟法第154
    條第2 項、第301 條第1 項分別定有明文。又認定犯罪事實
    所憑之證據，雖不以直接證據為限，間接證據亦包括在內；
    然而無論係直接或間接證據，其為訴訟上之證明，須於通常
    一般之人均不致有所懷疑，而得確信其為真實之程度者，始
    得據為有罪之認定，倘其證明尚未達到此一程度，而有合理
    之懷疑存在時，即難為有罪之認定（參最高法院76年台上字
    第4986號判例）。再按91年2 月8 日修正公佈之刑事訴訟法
    第161 條第1 項規定：檢察官就被告犯罪事實，應負舉證責
    任，並指出證明之方法。因此，檢察官對於起訴之犯罪事實
    ，應負提出證據及說服之實質舉證責任。倘其所提出之證據
    ，不足為被告有罪之積極證明，或其指出證明之方法，無從
    說服法院以形成被告有罪之心證，基於無罪推定之原則，自
    應為被告無罪判決之諭知（參最高法院92年台上字128 號判
    例）。
(二)、又被告之自白，不得作為有罪判決之唯一證據，仍應調查其
    他必要之證據，以察其是否與事實相符，刑事訴訟法第156
    條第2 項定有明文。是為擔保其所為自白之真實性，自應有
    足以令人確信其陳述為真實之補強證據，始能資為論罪之依
    據。所謂補強證據，指足以證明該陳述之事實確具有相當程
    度真實性之證據而言，雖所補強者，非以事實之全部為必要
    ，但亦須因補強證據與該項陳述之相互利用，足使犯罪事實
    獲得確信者，始足當之。
三、公訴意旨指被告謝孟谷有上開犯行，係以被告謝孟谷之自白
    ，及蔡坤樹、前揭歐玉賜等各該購毒人之陳述，及監聽譯文
    為據。訊據上訴人即被告謝孟谷於本院審理時，堅決否認有
    試毒幫助本案販毒之行為，辯稱：我在世茂回收場那邊吸毒
    ，毒品是我與蔡坤樹合資購買，不是林金水提供，我並未幫
    忙試毒等語
四、經查，蔡坤樹於事實欄二之(一)、(四)至(十)所示時地販賣海洛因
    8 次、林金水於事實欄三所示時地販賣海洛因4 次、黃絜媮
    於事實欄五所示時地販賣海洛因1次、林金水與蔡坤樹共同
    於事實欄二之(二)、(三)所示時地販賣海洛因2 次、林金水與吳
    淑娥共同於事實欄四所示時地販賣海洛因1 次等情，業已詳
    述如前。又方平和於98年4 月17日以附表七之(一)譯文聯絡後
    販賣海洛因予余國榮1 次，方平和因而經原審判處有期徒刑
    15 年2月確定等情，亦經方平和於偵查中自承及余國榮證述
    ，並有譯文及判決書在卷可佐，均堪信為真實。
五、然查：
１、林金水販入毒品後，係由謝孟谷、蔡坤樹、方平和輪流試毒
    ，業經謝孟谷、蔡坤樹一致證述在卷（參偵三卷91、104 頁
    頁）。又本案事發時，刑罰已採一罪一罰。為此，謝孟谷於
    警訊、偵查及原審時，雖迭次自承試毒，卻僅空泛陳述，而
    未具體陳明試毒之確切時間。又就公訴意旨所指17次販毒之
    毒品究由何人試毒，及林金水究於何時購入本案毒品，檢察
    官既未舉出譯文或其他證據佐證，謝孟谷、蔡坤樹於歷次庭
    訊，均未提及並為明確之證述。本院審理時，蔡坤樹復稱本
    案17次犯行，並未先由謝孟谷試毒（本院四卷22頁）。林金
    水、黃絜媮、吳淑娥更均否認販毒。為此，縱謝孟谷所稱未
    試毒等語不足採信，而認其確有幫忙試毒。然本院仍難遽認
    前揭17次販毒之毒品，定係先交由被告謝孟谷試毒。
２、再則，依譯文、蔡坤樹及各該購毒者陳述，本案17次毒品交
    易，相關聯絡、約定及交付毒品過程，謝孟谷均未參與，未
    曾供稱係向謝孟谷拿取。是本案17次毒品交易，實乏謝孟谷
    有幫助或共同實施之事證。尤其，蔡坤樹既亦有從事試毒之
    工作，則其所出售之毒品，是否仍須先交由謝孟谷試毒，實
    有所疑。
六、被告謝孟谷迭次自承擔任試毒品濃度工作，而其所持000000
    0000號手機之通聯譯文內容（偵五卷141 至146 頁），確有
    諸多疑之對話。為此謝孟谷改口否認參與試毒，雖未必可信
    。然刑罰既已採一罪一罰原則，被告又無自證無罪義務，稽
    諸首開說明，公訴人所據之證據，仍存有合理之懷疑，尚未
    到達確信其為真實之程度。此外，復查無其他積極證據，足
    證就本案事實欄二至五所示販賣海洛因之交易，被告謝孟谷
    有共同實施或幫助之犯行。公訴意旨所指謝孟谷之犯行，犯
    罪自屬不能證明，依諸刑事訴訟法第301 條第1 項規定，自
    應就此部分諭知被告謝孟谷無罪之判決。原審未詳為推求，
    就遽為被告謝孟谷有罪之判決，容有未恰，被告謝孟谷上訴
    指摘原判決此部分不當，為有理由，應由本院將原判決謝孟
    谷部分撤銷，而為被告謝孟谷無罪之判決。
據上論斷，應依刑事訴訟法第369 條第1 項、第364 條、第301
條1 項、第299 條第1 前段，毒品危害防制條例第4 條第1 項（
修正前及現行）、第17條第2 項、第19條第1 項，刑法第11條、
第2 條第1 項、第28條、第47條第1 項、第55條、第349 條第2
項、第59條、第51條第5 款，判決如主文。
本案經檢察官陳建年到庭執行職務。
中    華    民    國  100     年    12    月    6     日
                  刑事第一庭    審判長法  官  周賢銳
                                      法  官  曾逸誠
                                      法  官  洪碩垣
以上正本證明與原本無異。
如不服本判決應於收受本判決後10日內向本院提出上訴書狀，其
未敘述上訴理由者，並得於提起上訴後10日內向本院補提理由書
狀（均須按他造當事人之人數附繕本）「切勿逕送上級法院」。
中    華    民    國   100    年    12    月    8     日
                                      書記官  洪慧敏
毒品危害防制條例第4條第1項（現行)
製造、運輸、販賣第一級毒品者，處死刑或無期徒刑；處無期徒
刑者，得併科新臺幣2 千萬元以下罰金。
毒品危害防制條例第4條第1項（修正前）
製造、運輸、販賣第一級毒品者，處死刑或無期徒刑；處無期徒
刑者，得併科新臺幣1 千萬元以下罰金。
中華民國刑法第349條第1項
收受贓物者，處 3 年以下有期徒刑、拘役或 5 百元以下罰金。
搬運、寄藏、故買贓物或為牙保者，處 5 年以下有期徒刑、拘
役或科或併科 1 千元以下罰金。
┌─────────────────────────────────┐
│附表一之(一)：蔡坤樹所犯10罪                                        │
├─┬────┬────────────────────┬─────┤
│編│本判決書│本院判決之罪名及量刑                    │原審判決書│
│  │事實欄之│                                        │編      號│
│號│編    號│                                        │          │
├─┼────┼────────────────────┼─────┤
│１│二之(一)  │蔡坤樹共同販賣第一級毒品，累犯，處有期徒│附表編號5 │
│  │        │刑玖年拾月。未扣案之販賣第一級毒品所得新│          │
│  │        │臺幣柒仟元與林金水連帶沒收，如全部或一部│          │
│  │        │不能沒收時，以渠等之財產連帶抵償之。    │          │
├─┼────┼────────────────────┼─────┤
│２│二之(二)  │蔡坤樹共同販賣第一級毒品，累犯，處有期徒│附表編號14│
│  │        │刑玖年。                                │          │
├─┼────┼────────────────────┼─────┤
│３│二之(三)  │蔡坤樹共同販賣第一級毒品，累犯，處有期徒│附表編號15│
│  │        │刑玖年。                                │          │
├─┼────┼────────────────────┼─────┤
│４│二之(四)  │蔡坤樹共同販賣第一級毒品，累犯，處有期徒│附表編號1 │
│  │        │刑玖年。未扣案之販賣第一級毒品所得新臺幣│          │
│  │        │伍佰元與林金水連帶沒收，如全部或一部不能│          │
│  │        │沒收時，以渠等之財產連帶抵償之。        │          │
├─┼────┼────────────────────┼─────┤
│５│二之(五)  │蔡坤樹共同販賣第一級毒品，累犯，處有期徒│附表編號7 │
│  │        │刑玖年。未扣案之販賣第一級毒品所得新臺幣│          │
│  │        │伍佰元與林金水連帶沒收，如全部或一部不能│          │
│  │        │沒收時，以渠等之財產連帶抵償之。        │          │
├─┼────┼────────────────────┼─────┤
│６│二之(六)  │蔡坤樹共同販賣第一級毒品，累犯，處有期徒│附表編號8 │
│  │        │刑玖年。未扣案之販賣第一級毒品所得新臺幣│          │
│  │        │伍佰元與林金水連帶沒收，如全部或一部不能│          │
│  │        │沒收時，以渠等之財產連帶抵償之。        │          │
├─┼────┼────────────────────┼─────┤
│７│二之(七)  │蔡坤樹共同販賣第一級毒品，累犯，處有期徒│附表編號6 │
│  │        │刑玖年。未扣案之販賣第一級毒品所得新臺幣│          │
│  │        │伍佰元與林金水連帶沒收，如全部或一部不能│          │
│  │        │沒收時，以渠等之財產連帶抵償之。        │          │
├─┼────┼────────────────────┼─────┤
│８│二之(八)  │蔡坤樹共同販賣第一級毒品，累犯，處有期徒│附表編號2 │
│  │        │刑玖年肆月。未扣案之販賣第一級毒品所得新│          │
│  │        │臺幣壹仟伍佰元與林金水連帶沒收，如全部或│          │
│  │        │一部不能沒收時，以渠等之財產連帶抵償之。│          │
├─┼────┼────────────────────┼─────┤
│９│二之(九)  │蔡坤樹共同販賣第一級毒品，累犯，處有期徒│附表編號3 │
│  │        │刑玖年陸月。未扣案之販賣第一級毒品所得新│          │
│  │        │臺幣貳仟元與林金水連帶沒收，如全部或一部│          │
│  │        │不能沒收時，以渠等之財產連帶抵償之。    │          │
├─┼────┼────────────────────┼─────┤
│10│二之(十)  │蔡坤樹共同販賣第一級毒品，累犯，處有期徒│附表編號4 │
│  │        │刑玖年貳月。未扣案之販賣第一級毒品所得新│          │
│  │        │臺幣壹仟元與林金水連帶沒收，如全部或一部│          │
│  │        │不能沒收時，以渠等之財產連帶抵償之。    │          │
└─┴────┴────────────────────┴─────┘
┌─────────────────────────────────┐
│附表一之(二)：林金水所犯7罪                                         │
├─┬────┬────────────────────┬─────┤
│編│本判決書│本院判決之罪名及量刑                    │原審判決書│
│  │事實欄之│                                        │編      號│
│號│編    號│                                        │          │
├─┼────┼────────────────────┼─────┤
│１│二之(二)  │林金水共同販賣第一級毒品，處有期徒刑拾陸│附表編號14│
│  │        │年拾月。                                │          │
├─┼────┼────────────────────┼─────┤
│２│二之(三)  │林金水共同販賣第一級毒品，處有期徒刑拾陸│附表編號15│
│  │        │年拾月。                                │          │
├─┼────┼────────────────────┼─────┤
│３│三之(一)  │林金水販賣第一級毒品，處有期徒刑拾柒年。│附表編號10│
│  │        │未扣案之販賣第一級毒品所得新臺幣參仟元沒│          │
│  │        │收，如全部或一部不能沒收時，以其財產抵償│          │
│  │        │之。                                    │          │
├─┼────┼────────────────────┼─────┤
│４│三之(二)  │林金水販賣第一級毒品，處有期徒刑拾柒年。│附表編號11│
│  │        │未扣案之販賣第一級毒品所得新臺幣參仟伍佰│          │
│  │        │元沒收，如全部或一部不能沒收時，以其財產│          │
│  │        │抵償之。                                │          │
├─┼────┼────────────────────┼─────┤
│５│三之(三)  │林金水販賣第一級毒品，處有期徒刑拾陸年拾│附表編號12│
│  │        │月。扣案如附表一之(三)之2 所示行動電話壹支│          │
│  │        │沒收；未扣案之販賣第一級毒品所得新臺幣壹│          │
│  │        │仟元沒收，如全部或一部不能沒收時，以其財│          │
│  │        │產抵償之。                              │          │
├─┼────┼────────────────────┼─────┤
│６│三之(四)  │林金水販賣第一級毒品，處有期徒刑拾柒年。│附表編號13│
│  │        │扣案如附表一之(三)之1 所示行動電話壹支沒收│          │
│  │        │；未扣案之販賣第一級毒品所得新臺幣參仟參│          │
│  │        │佰元沒收，如全部或一部不能沒收時，以其財│          │
│  │        │產抵償之。                              │          │
├─┼────┼────────────────────┼─────┤
│７│四      │林金水共同販賣第一級毒品，處有期徒刑拾柒│附表編號16│
│  │        │年。扣案如附表一之(三)之2 、3 所示行動電話│          │
│  │        │壹支沒收；未扣案之販賣第一級毒品所得新臺│          │
│  │        │幣參仟元，與吳淑娥連帶沒收，如全部或一部│          │
│  │        │不能沒收時，以渠等之財產連帶抵償之。    │          │
└─┴────┴────────────────────┴─────┘
┌─────────────────────────────────┐
│附表一之(三)：                                                      │
├─┬──────────────────┬────────────┤
│１│SAMSUNG 行動電話1 支（序號0000000000│97年4 月28日在高雄市藍昌│
│  │5691；查獲時內有0000000000號SIM 卡1 │路360 巷71號4 樓林金水住│
│  │張）                                │處查扣                  │
├─┼──────────────────┼────────────┤
│２│行動電話1 支（查獲時內有0000000000號│97年4 月28日在高雄市德民│
│  │SIM 卡1 張）                        │路819 之1 號12樓黃絜媮住│
│  │                                    │處查扣                  │
├─┼──────────────────┼────────────┤
│３│NOKIA 行動電話1 支（序號000000000 ；│97年4 月28日在高雄市德民│
│  │查獲時內有0000000000號SIM 卡1 張）  │路819 之1 號13樓吳淑娥住│
│  │                                    │處查扣                  │
├─┼──────────────────┼────────────┤
│４│0000000000號之行動電話。            │手機及SIM卡，均未扣案   │
├─┼──────────────────┼────────────┤
│５│0000000000號之行動電話              │手機及SIM卡均未扣案     │
│  │                                    │                        │
├─┼──────────────────┼────────────┤
│６│0000000000號之行動電話              │手機及SIM卡，均未扣案   │
├─┼──────────────────┼────────────┤
│７│0000000000號之行動電話              │手機及SIM卡，均未扣案   │
└─┴──────────────────┴────────────┘
┌────────────────────────────────┐
│附表二之(一)：（97年12月30日販賣毒品之相關譯文）                  │
├──┬─────────────────────────────┤
│1   │1、日期：97年12月30日14時42分11秒（偵四卷P212）           │
│    │2、話機及通話人：                                         │
│    │(1)蔡坤樹（A）：0000000000                                │
│    │(2)余國榮（B）：0000000000                                │
│    │3、內容：                                                 │
│    │A：喂，你好。                                             │
│    │B：陀螺哦，我大胖子啦，我跟你老大買那麼、多次             │
│    │，可不可以跟你拿8-l的，算4-1的度數？你看我連續幾天都跟你捧│
│    │場。                                                      │
│    │A ：你過 3 分鐘再打給我。                                 │
├──┼─────────────────────────────┤
│2   │1、日期：97年12月30日14時44分（偵四卷P169，85頁有提示）   │
│    │2、話機及通話人：                                         │
│    │(1) 大仔（A）：0000000000                                 │
│    │(2) 陀螺（B）：0000000000                                 │
│    │3、內容：                                                 │
│    │B：大仔，我「陀螺的」；「大胖仔」他叫我跟大仔講，他幾乎每 │
│    │   天跟大仔拿，他幾乎每天跟大仔拿l 斤茶葉，他今天較不方便 │
│    │   ，所以他要拿8 兩的，錢是夠，只是說看8 兩的能不能用之前 │
│    │    4 兩的茶葉一樣，只要這次就好，他是這樣叫我跟大仔講，他│
│    │    意思是每天在捧場的。                                  │
│    │A:要等到3點半。                                           │
│    │B:他等一下打我跟他講;他如果等不下去怎麼辦?                │
│    │A:你跟他說那個還要去很遠用的，你跟他說是我們的工作場。    │
│    │B:好。                                                    │
└──┴─────────────────────────────┘
┌────────────────────────────────┐
│附表二之(二)：（98年1月16日販賣毒品之相關譯文）                   │
├──┬─────────────────────────────┤
│1   │1、日期：98年1月16日13時10分（偵四卷P15）                 │
│    │2、話機及通話人：                                         │
│    │(1)林金水（A）（0000000000）                              │
│    │(2)林政憲（B）（0000000000）                              │
│    │3、內容：                                                 │
│    │B：大仔喔？                                               │
│    │A：嗯                                                     │
│    │B：這台車子是昨晚的。                                     │
│    │A：這樣，你把它弄去黃昏市場的停車場裡面。                 │
│    │B：好，5分鐘到。                                          │
│    │A：你打電話給「樹仔」。                                   │
│    │B：好。                                                   │
├──┼─────────────────────────────┤
│2   │1、日期：98年1月16日13時11分（偵四卷P15）                 │
│    │2、話機及通話人：                                         │
│    │(1)林金水（A）（0000000000）                              │
│    │(2)蔡坤樹（B）（0000000000）                              │
│    │3、內容：                                                 │
│    │B：你好。                                                 │
│    │A：按怎？在忙嗎？                                         │
│    │B：沒有，我剛騎摩托車回來。                               │
│    │A：我跟你講，再五分鐘，「阿憲」要用一台車子去             │
│    │黃昏市場的停車場，你看車牌號碼幾號，記起來。              │
│    │B：好；拿一支給他。                                       │
│    │A：對。                                                   │
│    │B：好。                                                   │
└──┴─────────────────────────────┘
┌────────────────────────────────┐
│附表二之(三)：（98年1月17日販賣毒品之相關譯文）                   │
├──┬─────────────────────────────┤
│1   │1、日期：98年1月17日12時21分（偵四卷P16）                 │
│    │2、話機及通話人：                                         │
│    │(1)林金水（A）（0000000000）                              │
│    │(2)林政憲（B）0000000000                                  │
│    │3、內容：                                                 │
│    │B：喂。                                                   │
│    │A：「阿賢」啊，你車子不是說早上要弄過來？                 │
│    │B：喔，好啊，我在弄過去；大仔，你昨天講的很準呢。         │
│    │A：按怎？                                                 │
│    │B：一堆人啊。                                             │
│    │A：幹，我就跟你講了，你咁有聽我的話，你根本就沒有在聽；你 │
│    │昨天咁拼有過，幹。                                        │
│    │B：我等一下馬上就弄過去了。                               │
│    │A：快點啦。                                               │
│    │B：大仔，給我再弄1支好嗎？                                │
│    │A：你雞巴，你昨天拿了，現在還要拿，一直跟你講就是講這樣。 │
│    │B：我明天領到消費券再給你。                               │
│    │A：好啦，先弄過來。                                       │
│    │B：好。                                                   │
│    │A：我跟你講，一樣在黃昏市場的停車場就好了。               │
│    │B：好，我知道。                                           │
│    │A：多久會到？                                             │
│    │B：要差不多2、30分鐘喔。                                  │
│    │A：好。                                                   │
├──┼─────────────────────────────┤
│2   │1、日期：98年1月17日12時30分（偵四卷P16）                 │
│    │2、話機及通話人：                                         │
│    │(1)林金水（A）（0000000000）                              │
│    │(2)蔡坤樹（B）（0000000000）                              │
│    │3、內容：                                                 │
│    │B：你好。                                                 │
│    │A ：等一下「大憲」如果打電話給你，去看車子，車牌號碼記起來│
│    │。B ：喔，好。                                            │
│    │A：拿1罐給他。                                            │
│    │B：好。                                                   │
│    │                                                          │
└──┴─────────────────────────────┘
┌────────────────────────────────┐
│ 附表二之(四)：（98年01月22日之相關譯文）                         │
├──┬─────────────────────────────┤
│ 1  │1、日期：98年1月22日10時43分（B1卷P116）                  │
│    │2、話機及通話人                                           │
│    │   蔡坤樹 (A) ：0000000000                                │
│    │   歐玉賜（B）：0000000000                                │
│    │3. 內容：                                                 │
│    │A：你好。                                                 │
│    │B：我「賜阿」，我們到菜市場旁邊的加油站好嗎？             │
│    │A：加油站，喔。                                           │
│    │B：我等你，菜市場旁邊的加油站，1灌。                      │
│    │A：好，多久。                                             │
│    │B：我馬上就到了。                                         │
│    │A：好。                                                   │
├──┼─────────────────────────────┤
│2   │1、日期：98年1月22日10時57分16秒（蔡A卷P44-46）           │
│    │2、話機及通話人                                           │
│    │   陀螺（A）：0000000000                                  │
│    │   蔡揚仁（B）：00-0000000                                │
│    │3.內容：                                                  │
│    │A:你好                                                    │
│    │B:我跟你講，我「章魚 (日語) 」，你別在那，聽得懂嗎        │
│    │A:什麼?                                                   │
│    │B:你別在那，快走                                          │
│    │A:剛剛是你們對嗎?                                         │
│    │B:你走就對了                                              │
│    │A:你說什麼?我聽不懂                                       │
│    │B:靠杯，別在公司，走                                      │
│    │A:現在馬上走嗎?                                           │
│    │B:對A:好                                                  │
├──┼─────────────────────────────┤
│3   │1、日期：98年1月22日11時17分15秒（蔡A卷P44-46）           │
│    │2、話機及通話人：                                         │
│    │   蔡坤樹（A）：0000000000                                │
│    │   蔡揚仁（B）：00-0000000                                │
│    │3、內容：                                                 │
│    │B:你陀螺嗎?                                               │
│    │A:你是誰，要找誰                                          │
│    │B:你叫陀螺聽一下， 我「章魚」                             │
│    │A:怎樣?                                                   │
│    │B:你陀螺嗎?                                               │
│    │A:恩                                                      │
│    │B:我跟你講，你現在到後面等我，橋那裏，後面那各橋          │
│    │A:後面的橋?                                               │
│    │B:上次見面那裡                                            │
│    │A:剛剛那是怎樣                                            │
│    │A:等一下我跟你講，你現在過去就對了。                      │
│    │A:現在?                                                   │
│    │B:馬上喔                                                  │
│    │A:好                                                      │
├──┼─────────────────────────────┤
│4   │1、日期：98年1月22日11時23分25秒（蔡A卷P44-46）           │
│    │2、話機及通話人：                                         │
│    │   蔡坤樹（A）：0000000000                                │
│    │   蔡揚仁（B）：00000000000                               │
│    │3、內容：                                                 │
│    │A:喂(女子接聽)                                            │
│    │B:陀螺呢?                                                 │
│    │A:你哪裡找?                                               │
│    │B:我章魚                                                  │
│    │A:他過去找你了                                            │
│    │B:好                                                      │
├──┼─────────────────────────────┤
│5   │1、日期：98年1月22日11時57分12秒（蔡A卷P44-46）           │
│    │2、話機及通話人：                                         │
│    │   蔡坤樹（A）：0000000000                                │
│    │   大仔（B）：0000000000                                  │
│    │3、內容：                                                 │
│    │B﹒樹仔，你跟教官講說，我們用台車還是機車給他， 不要在抓人│
│    │，抓人下去會死，我沒騙你                                  │
│    │A:大仔你跟他講可以嗎?我跟他講講不通                       │
│    │B:你跟他講用台車給他，他不要嘛?你有跟他講嗎?              │
│    │A:現在我沒有他的電話，不知道怎麼打給他                    │
│    │B:我待會跟你講，你打電話給他                              │
│    │A:好                                                      │
│    │B:跟他講在這樣抓下去，大家都無法生活                      │
│    │A:恩                                                      │
│    │B:抓這麼多，有時候「腳」如果不甘願，指認你，一次你就死了，│
│    │我沒騙你                                                  │
│    │A:恩                                                      │
│    │B:我跟你講他的手機，你打電話跟他講                        │
│    │A:恩                                                      │
│    │B:摩托車現在就有                                          │
│    │A:摩托車?                                                 │
│    │B:現在就有，分數比抓人還好，比抓藥阿還要好                │
│    │A:好阿，我跟他講。                                        │
├──┼─────────────────────────────┤
│6   │1、日期：98年1月22日11時59分39秒（蔡A卷P44-46）           │
│    │2、話機及通話人：                                         │
│    │   蔡坤樹（A）：0000000000                                │
│    │   大仔（B）：0000000000                                  │
│    │3、內容：                                                 │
│    │A:你好                                                    │
│    │B:0000000000                                              │
│    │A:土仔走了嗎?                                             │
│    │B:土仔走了，你跟他講用台摩托車給他，不要再抓人，人再抓下去│
│    │會死人，「腳」如果不甘願，指認下去會死                    │
│    │A:好了                                                    │
├──┼─────────────────────────────┤
│7   │1、日期：98年1 月22日12時41分30秒（蔡A 卷P44-46）         │
│    │2、話機及通話人：（A 打給B ）                             │
│    │   蔡坤樹（A）：0000000000                                │
│    │   蔡揚仁（B）：00000000000                               │
│    │3、內容：                                                 │
│    │A:你好                                                    │
│    │B:章魚，怎樣                                              │
│    │A:現在沒有人打過來，還有我跟你講，我們大仔要我跟你講，我剛│
│    │剛打你電話怎麼都沒人接?                                   │
│    │B:哪有，那支電話有點故障，怎樣?                           │
│    │A:現在沒什麼生意，你先聽我說，講真的現在沒什麼人，線在很多│
│    │人都在講我綁人                                            │
│    │B:要不然我就用早上那一招，要不然怎麼辨，對嗎?             │
│    │A:在繼續用下去，真的會死人，我是說，馬上就有一台車，大仔叫│
│    │我跟你講，叫我跟你商量一下，這樣以後大家都沒辦法生活，現在│
│    │情形就是這樣，大仔叫我跟你講一下                          │
│    │B:要不然我就用剛剛那一招而已，對嗎?我也不讓你知道         │
│    │A:不是這樣講                                              │
│    │B:我就不讓你知道這樣而已                                  │
│    │A:因為現在做這種的分數比贓車還要少                        │
│    │B:都一樣                                                  │
│    │A:對阿，現在有車子阿，好嗎?你好做，我也好做               │
│    │B:我跟你講，用一件就好                                    │
│    │A:你說什麼                                                │
│    │B:整個?我們都不會再找你，這樣好嗎?今天一件就好，我們出門了│
│    │A:就是要人就對了嗎?                                       │
│    │B:恩                                                      │
│    │A:但是現在沒人，有我約過去                                │
│    │B:好了                                                    │
│    │                                                          │
├──┴─────────────────────────────┤
│備註：98年1月22日13時18分20秒、同（22）日13時21分01秒、同（22） │
│      日13時27分29秒同（22）日14時49分57秒，蔡坤樹與蔡揚仁仍續  │
│      以電話聯絡，討論事宜（參蔡A卷P44-46），惟與本次販賣毒品予 │
│      歐玉賜無直接關係，故不列明譯文內容。                      │
└────────────────────────────────┘
┌────────────────────────────────┐
│附表二之(五)：（98年4月10日販賣毒品之相關譯文）                   │
├──┬─────────────────────────────┤
│1   │1、日期：98年4月10日22時16分（偵四卷P261）                │
│    │2、話機及通話人：                                         │
│    │(1)蔡坤樹（A）：0000000000                                │
│    │(2)楊慧華（B）：0000000000                                │
│    │3、內容：                                                 │
│    │A：喂。                                                   │
│    │B：我「妹阿」。                                           │
│    │A：嗯。                                                   │
│    │B：要拿5佰還你，要去哪？                                  │
│    │A：過來「尚美」保齡球館。                                 │
│    │B：好啊，在裡面啊。                                       │
│    │A：我在裡面啊。                                           │
│    │B：對啊，我講來裡面，因為我跟我一個朋友，他不知道我有在用 │
│    │   這個。                                                 │
│    │A：我講我人在裡面啦。                                     │
│    │B：好啊，我，馬上到。                                     │
└──┴─────────────────────────────┘
┌────────────────────────────────┐
│附表二之(六)：（98年4月11日販賣毒品之相關譯文）                   │
├──┬─────────────────────────────┤
│1   │1、日期：98年4月11日16時52分（偵四卷P261）                │
│    │2、話機及通話人：                                         │
│    │(1)蔡坤樹（A）：0000000000                                │
│    │(2)楊慧華（B）：0000000000                                │
│    │3、內容：                                                 │
│    │A：喂，你好。                                             │
│    │B：「妹阿」，要去哪找你？                                 │
│    │A：喂。                                                   │
│    │B：喂，我「妹阿」。                                       │
│    │A：嗯。                                                   │
│    │B：要拿5佰還你，要去哪？                                  │
│    │A ：慶昌加油站，妳知道嗎？                                │
│    │B ：慶昌加油站，我不知道。                                │
│    │A ：這個消防隊直直下來，這裡不是有一個加油站。            │
│    │B：在哪啊；你是講消防隊那個喔？                           │
│    │A：對啊。                                                 │
│    │B：對面的檯仔間對嗎？                                     │
│    │A：對啊，聰明、聰明、聰明。                               │
│    │B：聰明，喔。                                             │
└──┴─────────────────────────────┘
┌────────────────────────────────┐
│附表二之(七)：（98年4月12日販賣毒品之相關譯文）                   │
├──┬─────────────────────────────┤
│1   │1、日期：98年4月12日14時31分（偵四卷P213）                │
│    │2、話機及通話人：                                         │
│    │(1) 蔡坤樹（A）：0000000000                               │
│    │(2) 余國榮（B）：0000000000                               │
│    │3、內容：                                                 │
│    │A：喂，你好。                                             │
│    │B：喂，「陀螺」喔。                                       │
│    │A：誰啊？                                                 │
│    │B：「大胖仔」。                                           │
│    │A：嗯，按怎？                                             │
│    │B：我過去找你。                                           │
│    │A：你過去右昌菜市仔裡面。                                 │
│    │B：裡面，我開車呢。                                       │
│    │A：你開旁邊那條路啊。                                     │
│    │B：來保齡球館這裡咁好？                                   │
│    │A：好啊。                                                 │
│    │B：喔。                                                   │
└──┴─────────────────────────────┘
┌────────────────────────────────┐
│附表二之(八)：（98年4月27日販賣毒品之相關譯文）                   │
├──┬─────────────────────────────┤
│1   │1、日期：98年4月27日8時25分（警卷P142）                   │
│    │2、話機及通話人：                                         │
│    │ (1) 蔡坤樹(A)：0000000000                                │
│    │ (2) 郭豐盛(B)：00-0000000                                │
│    │3、內容：                                                 │
│    │A：喂，你好。                                             │
│    │B：喂，你好，我小胖。                                     │
│    │A：嗯。                                                   │
│    │B：來收1仟5啦。                                           │
│    │A：多少啊？                                               │
│    │B：千5。                                                  │
│    │A：喔                                                     │
└──┴─────────────────────────────┘
┌────────────────────────────────┐
│附表二之(九)：（98年4月27日販賣毒品之相關譯文）                   │
├──┬─────────────────────────────┤
│1   │1、日期：98年4月27日11時31分（警卷P142）                  │
│    │2、話機及通話人：                                         │
│    │(1) 蔡坤樹(A) 0000000000                                  │
│    │(2) 郭豐盛（B）00-0000000                                 │
│    │3、內容：                                                 │
│    │A：喂，你好。                                             │
│    │B：你好，我小胖。                                         │
│    │A：誰啊？                                                 │
│    │B：來厝拿2仟。                                            │
│    │A：小胖呢啦？                                             │
│    │B：嗯，來厝拿2仟。                                        │
│    │A：嗯。                                                   │
└──┴─────────────────────────────┘
┌────────────────────────────────┐
│附表二之(十)：（98年4月27日販賣毒品之相關譯文）                   │
├──┬─────────────────────────────┤
│1   │1、日期：98年4月27日20時7分（警卷P142）                   │
│    │2、話機及通話人：                                         │
│    │(1) 蔡坤樹(A) 0000000000                                  │
│    │(2) 郭豐盛（B）00-0000000                                 │
│    │3、內容：                                                 │
│    │A：喂，你好。                                             │
│    │B：喂，我小胖啦，1仟還你，你要來厝還是來廟。              │
│    │A：沒啦，你來右昌國小前面是不是軍校路，這裡是             │
│    │不是有永和四海豆漿。                                      │
│    │B：嗯。                                                   │
│    │A：它的斜對面這裡，有一間賣飯吃的，就剛好在鐵             │
│    │板燒對面而已，我在這裡吃飯。                              │
│    │B：好啦。                                                 │
└──┴─────────────────────────────┘
┌────────────────────────────────┐
│附表三之(一)：（98年1月16日販賣毒品之相關譯文）                   │
├──┬─────────────────────────────┤
│1   │1、日期：98年1月16日19時56分（偵四卷P188）                │
│    │2、話機及通話人：                                         │
│    │(1)林金水（A）（0000000000）                              │
│    │(2)李東邦（B）（0000000000）                              │
│    │3、內容：                                                 │
│    │A：喂。                                                   │
│    │B：「輝哥」喔。                                           │
│    │A：嗯，哪位？                                             │
│    │B：「東邦」（譯音）啦。                                   │
│    │A：嗯，按怎？                                             │
│    │B：要拿「小會的」那個，有沒有辦法用較好勢的嗎             │
│    │A：應該目前這個東西都很好的。                             │
│    │B：要真的可以，不然人家不敢那個呢。                       │
│    │A：因為如果拿3..你是要拿「半的」呢？                      │
│    │B：對啦，「35」的啦。                                     │
│    │A：拿「陀螺的」那個嗎？                                   │
│    │B：拿「35」的。                                           │
│    │A：拿「35」的那個，還可以「洗」啦。                       │
│    │B：不就看可不可以，有的又不行啊。                         │
│    │A：可以啦。                                               │
│    │B：就要可以，不然我就不敢跟人家引了。                     │
│    │A：那個東西還很好啦。                                     │
│    │B：喔，好啊；什麼時候會到？                               │
│    │A：差不多10分鐘好嗎？                                     │
│    │B: 10分鐘，好。                                           │
│    │A：也是在「海總」對面那條路。                             │
│    │B：好。                                                   │
└──┴─────────────────────────────┘
┌────────────────────────────────┐
│附表三之(二)：（98年1月17日販賣毒品之相關譯文）                   │
├──┬─────────────────────────────┤
│1   │1、日期：98年1月17日10時02分（偵四卷P189）                │
│    │2、話機及通話人：                                         │
│    │(1)林金水（A）（0000000000）                              │
│    │(2)李東邦（B）（0000000000）                              │
│    │3、內容：                                                 │
│    │A：喂。                                                   │
│    │B：「輝哥」喔。                                           │
│    │A：嗯                                                     │
│    │B：東西有沒有像上次我們也有拿l次「41仔」..                │
│    │A：對。                                                   │
│    │B：有沒有像這樣。                                         │
│    │A：比那個還好；「東邦」，我跟你講，絕對比那個還好。       │
│    │B：這樣呢啦，                                             │
│    │A：因為「41仔」跟「81仔」的東西根本我沒有辦法             │
│    │分開啦，因為一趟「41仔」也是那邊的利潤，「81仔」          │
│    │也是那邊的利潤，風險都擔一樣多；「41仔」的東西絕對比上次的│
│    │還要好。                                                  │
│    │B：這樣喔。                                               │
│    │A：大家作伙那麼久，你就知道我也不要亂講，我就用這樣，你們 │
│    │如果划得來就用這裡的就好，不用跑那麼遠。                  │
│    │B：不要拿那個難看的。                                     │
│    │A：不是，我是聽你昨天跟我講這樣，說你還要賠錢我就講說不行 │
│    │讓你賠錢，你咁聽有，這是大家相補貼的，你咁聽有？          │
│    │B：好；什麼時候會到？                                     │
│    │A：差不多5分鐘。                                          │
│    │B：好。                                                   │
├──┼─────────────────────────────┤
│2   │1、日期：98年1月17日10時26分（偵四卷P189）                │
│    │2、話機及通話人：                                         │
│    │(1)林金水（A）（0000000000）                              │
│    │(2)李東邦（B）（0000000000）                              │
│    │3、內容：                                                 │
│    │B：我現在要過去了 。                                      │
│    │A：喔。                                                   │
└──┴─────────────────────────────┘
┌────────────────────────────────┐
│附表三之(三)：（98年3月10日販賣毒品之相關譯文）                   │
├──┬─────────────────────────────┤
│1   │1、日期：98年3月10日23時34分（偵四卷P199）                │
│    │2、話機及通話人：                                         │
│    │(1)林金水（A）（0000000000）                              │
│    │(2)黃美玲（B）（0000000000）                              │
│    │3、內容：                                                 │
│    │A：喂。                                                   │
│    │B：「輝哥」喔。                                           │
│    │A：嗯。                                                   │
│    │B：我跟你講，我們今天那個錢不太順，我們「5佰」            │
│    │先還給你對不對，再跟你用1支「仟」的好嗎？就是1仟5給你     │
│    │A：哇，「1仟」的我這裡沒有呢。                            │
│    │B：你跟人家用一下啦，不然現在這麼晚了，他們的「東西」我也 │
│    │   吃不合，坦白講的                                       │
│    │A：喔，好啦。                                             │
│    │B：你用的還可以啦。                                       │
│    │A：好啦，15分啦。                                         │
│    │B：你若不要趁這時跟我討回去，錢都被別人賺了，我跟你講。   │
│    │A：好啦，15分啦。                                         │
│    │B：好啦，好啦。                                           │
└──┴─────────────────────────────┘
┌────────────────────────────────┐
│附表三之(四)：（98年4月12日販賣毒品之相關譯文）                   │
├──┬─────────────────────────────┤
│1   │1、日期：98年4月12日13時24分（偵四卷P262）                │
│    │2、話機及通話人：                                         │
│    │(1)林金水（A）（0000000000）                              │
│    │(2)楊惠華（B）（0000000000）                              │
│    │內容：                                                    │
│    │A：喂。                                                   │
│    │B：喂，輝哥喔。                                           │
│    │A：嗯，怎樣？                                             │
│    │B：講擱叫一個像昨天那種的「查某囝仔」。                   │
│    │A：這樣喔，我現在在吃飯，要 2 點半才會回到家。            │
│    │B：2點半才會回到家喔？                                    │
│    │A：嗯，我現在在吃飯；喂，我和朋友出來吃飯，               │
│    │B：喔。                                                   │
│    │A：我2點半才會回到家。                                    │
│    │B：好。                                                   │
│    │A：好 。                                                  │
├──┼─────────────────────────────┤
│2   │1、日期：98年4月12日14時22分（偵四卷P262）                │
│    │2、話機及通話人：                                         │
│    │(1)林金水（A）（0000000000）                              │
│    │(2)楊惠華（B）（0000000000）                              │
│    │3、內容：                                                 │
│    │A：喂。                                                   │
│    │B：「輝哥」，你回來了沒？                                 │
│    │A：我跟妳講，.擱10. .差不多15分鐘。                       │
│    │B：嗯。                                                   │
│    │A：也是在國小的公車牌。                                   │
│    │B：好。                                                   │
├──┼─────────────────────────────┤
│3   │1、日期：98年4月12日14時43分（偵四卷P262）                │
│    │2、話機及通話人：                                         │
│    │(1)林金水（A）（0000000000）                              │
│    │(2)楊惠華（B）（0000000000）                              │
│    │3、內容：                                                 │
│    │A：喂。                                                   │
│    │B：「輝哥」，我到了呢。                                   │
│    │A：我再2分鐘就到了。                                      │
│    │B：好，好。                                               │
└──┴─────────────────────────────┘
┌────────────────────────────────┐
│附表四：（98年3月11日販賣毒品之相關譯文）                       │
├──┬─────────────────────────────┤
│1   │1、日期：98年3月11日22時16分（偵四卷P190）                │
│    │2、話機及通話人：                                         │
│    │(1)林金水（A）（0000000000）                              │
│    │(2)李東邦（B）（00000000003）                             │
│    │內容：                                                    │
│    │A：喂。                                                   │
│    │B：喂，「輝哥」喔，「東邦」（譯音）。                     │
│    │A：嗯，按怎？講。                                         │
│    │B：在哪阿?。                                              │
│    │A：喔。                                                   │
│    │B：用比較讚的呢。                                         │
│    │A：我跟你講，不然你就去右昌國小公車牌。                   │
│    │B：哪阿？                                                 │
│    │A：右昌國小公車牌。                                       │
│    │B：那裡不好，那裡危險啦。                                 │
│    │A：不是我跟你講，我人下來台南，我叫你嫂子拿過去。         │
│    │B：要多久啊？                                             │
│    │A：差不多10分鐘。公車牌10分好不好？                       │
│    │B：好啊。                                                 │
│    │A：好                                                     │
├──┼─────────────────────────────┤
│2   │1、日期：98年3月11日22時18分（偵四卷P190）                │
│    │2、話機及通話人：                                         │
│    │(1)林金水（A）（0000000000）                              │
│    │(2)吳淑娥（B）（0000000000）                              │
│    │內容：                                                    │
│    │B：喂。                                                   │
│    │A：我跟妳講；差不多10分鐘，右昌國小公車牌，「美玲」要拿。 │
│    │B：好，「35的」嘛。                                       │
│    │A：對，「35的」，要跟她收3仟。                            │
│    │B：好。A：我還在家喔。                                    │
│    │B：喔。                                                   │
└──┴─────────────────────────────┘
┌────────────────────────────────┐
│附表五：（98年4月13日販賣毒品之相關譯文）無罪                   │
├──┬─────────────────────────────┤
│1   │1、日期：98年4月13日8時32分（偵四卷P213）                 │
│    │2、話機及通話人：                                         │
│    │(1) 黃絜媮（A）0000000000（接聽人）                       │
│    │(2) 余國榮（B）0000000000                                 │
│    │內容：                                                    │
│    │A：喂。                                                   │
│    │B：喂，我「大胖仔」，我在公司，我拿1條菸。                │
│    │A：好啊，我在公司，多久到。                               │
│    │B：我馬上到。                                             │
│    │A：好。                                                   │
└──┴─────────────────────────────┘
┌────────────────────────────────┐
│附表六：                                                        │
├──┬─────────────────────────────┤
│１  │1、日期：98年1月5日17時34分 （偵四卷P159）                │
│    │2、話機及通話人：                                         │
│    │(1)林金水（A）：0000000000                                │
│    │(2)蔡坤樹（B）：0000000000                                │
│    │3、內容：                                                 │
│    │B:你好。                                                  │
│    │A:按怎，生意好還是壞?                                     │
│    │B:普通。                                                  │
│    │A:還剩多少?第2手還剩幾罐                                  │
│    │B:第2手還剩一半。                                         │
│    │A:這樣喔                                                  │
│    │B:現在人家在問「硬的」                                    │
│    │A:「硬的」怎樣                                            │
│    │B:等一下。                                                │
│    │B (換人) : 「硬的」1錢多少?                               │
│    │A:「硬的」「1錢」多少?                                    │
│    │B:嗯。                                                    │
│    │A:沒有啦，我沒有賣整錢的。                                │
│    │B:你們沒有出整錢的喔?                                     │
│    │A:嗯，沒有。                                              │
│    │B:喔，好。                                                │
├──┼─────────────────────────────┤
│２  │1、日期：98年1月11日10時07（偵四卷P171，編號26譯文）      │
│    │2、話機及通話人：（B打給A）                               │
│    │(1)林金水（A）：0000000000                                │
│    │(2)蔡坤樹（B）：0000000000                                │
│    │3、內容：                                                 │
│    │A:按怎?                                                   │
│    │B:大仔喔，那個「包仔宏」他打公司 的，意思說叫我拿2罐過去公│
│    │司給他，他說現在很急，要拿給一個通緝的，我哪知，我說我要閃│
│    │一下。                                                    │
│    │A:好啦。                                                  │
│    │B:叫我拿過去他們公司給他。                                │
│    │A:好啦，拿過去給他                                        │
│    │B:好。                                                    │
├──┼─────────────────────────────┤
│３  │1、日期：98年3月12日23時16分（警卷P35，編號35譯文）       │
│    │2、話機及通話人：                                         │
│    │(1)林金水（A）：0000000000                                │
│    │(2)李東邦：0000000000                                     │
│    │3、內容：                                                 │
│    │A:喂                                                      │
│    │B:「輝哥」喔?                                             │
│    │A:嗯。                                                    │
│    │B:你少年的很沒意思呢。                                    │
│    │A:按怎?                                                   │
│    │B:跟我「美玲」綁。                                        │
│    │A:綁「美玲」什麼時候?                                     │
│    │B:剛才而已。                                              │
│    │A:是怎樣說綁「美玲」啊?                                   │
│    │B:去拿東西，就綁了                                        │
│    │A:「美玲」剛才去跟他拿東西?                               │
│    │B:對啊。                                                  │
│    │A:他綁她?                                                 │
│    │B:對啊，她馬上拿就來了啊!跟後面來捉了。                   │
│    │A:哪裡的捉的?                                             │
│    │B:後勁的。                                                │
│    │A:他哪可能綁「美玲」啦. .繼續談美玲被捉的事..             │
│    │B:輝哥，你先弄一些東西，不然在難過了，用一些來止。        │
│    │A:什麼時候拿的?                                           │
│    │B:差不多半小時了。繼續談美玲被捉的事                      │
│    │A:說他裡面的不可能跟警察接觸，如果有讓他知道一定不客氣.   │
│    │B:我一直相信你們。                                        │
│    │A:「東邦」，寧願錢不賺沒關係，你咁聽有?                   │
│    │B:對啊。                                                  │
│    │A:那一條徒刑多久你，甘知影，幹你娘，對良心上，甘會過的去。│
│    │B:我一直相信你們而已。                                    │
│    │A:你想，你跟我那麼久了。甘有這種情形?                     │
│    │B:對啊;你在哪，我在哪等你?不然在「海軍」那邊好了。        │
│    │A:我跟你講，我打電話叫他拿過來。                          │
│    │B:喔。                                                    │
│    │A:不然，我這邊也沒有。                                    │
└──┴─────────────────────────────┘
┌────────────────────────────────┐
│附表七：98年4 月17日販賣毒品之譯文（已判決確定，涉所賣為毒      │
│      品）                                                      │
├──┬─────────────────────────────┤
│1   │1、日期：98年4月17日11時35分（偵四卷P213）                │
│    │2、話機及通話人：                                         │
│    │(1)方平和（A）0000000000                                  │
│    │(2)余國榮（B）0000000000                                  │
│    │3、內容：                                                 │
│    │A：喂，你好。                                             │
│    │B：喂，我「大胖仔」。                                     │
│    │A：恩。                                                   │
│    │B：找你拿「1條菸」。                                      │
│    │A：你可以過來公司嗎？我沒車。                             │
│    │B：這樣喔。                                               │
│    │A：嗯，麻煩一下。                                         │
│    │B: 10分鐘好嗎？                                           │
│    │A：好。                                                   │
│    │B：旁邊那裡好嗎。                                         │
│    │A：好。                                                   │
│    │B：保養廠旁邊那裡。                                       │
│    │A：好。                                                   │
├──┼─────────────────────────────┤
│2   │1、日期：98年4月17日11時46分（偵四卷P213）                │
│    │2、話機及通話人：                                         │
│    │(1)方平和（A）0000000000                                  │
│    │(2)余國榮（B）0000000000                                  │
│    │3、內容：                                                 │
│    │A ：喂，你好。                                            │
│    │B ：我到了。                                              │
│    │A ：好，我走過去。                                        │
│    │B：我開車喔。                                             │
│    │A：好。                                                   │
└──┴─────────────────────────────┘